臺灣士林地方法院刑事判決　　　　　　　 99年度訴字第334號
公　訴　人　臺灣士林地方法院檢察署檢察官
被　　　告　駱博厚
指定辯護人　謝維仁律師
被　　　告　何吉正
被　　　告　劉鳳萍
前二人共同
選任辯護人　沙　洪律師
被　　　告　潘逸樺
選任辯護人　林盛煌律師
　　　　　　陳佳瑤律師
上列被告等因毒品危害防制條例案件，經檢察官提起公訴（99年
度偵字第9967號、第11014 號），本院判決如下：
    主  文
劉鳳萍犯如附表一各編號所示之罪，累犯，各處如附表一各編號
主文欄所示之主刑及從刑。應執行有期徒刑貳拾伍年，扣案之第
一級毒品海洛因貳包( 驗餘總淨重零點肆肆零公克) 、第二級
毒品甲基安非他命柒包( 驗餘總淨重貳點捌陸肆陸公克) 均沒收
銷燬之，扣案之海洛因包裝袋貳只、甲基安非他命包裝袋柒只、
分裝袋包、分裝杓壹支均沒收之，未扣案之販賣毒品所得之財
物新臺幣壹萬捌仟壹佰元沒收之，如全部或一部不能沒收時，以
其財產抵償之。
潘逸樺犯如附表二各編號所示之罪，累犯，各處如附表二各編號
主文欄所示之主刑及從刑；又共同犯如附表四所示之罪，累犯，
處如附表四主文欄所示之主刑及從刑。應執行無期徒刑，褫奪公
權終身，扣案之第二級毒品甲基安非他命貳包（驗餘淨重分別為
零點零陸捌捌公克、陸點玖貳柒捌公克) 沒收銷燬之，扣案之甲
基安非他命包裝袋貳只、分裝袋( 大) 壹拾捌包、電子磅秤肆個
、iPhone手機( 內含0000000000門號SIM 卡壹張) 壹
支、分裝袋( 小) 陸個、掌上型封口機個均沒收之，未扣案之
販賣毒品所得之財物新臺幣貳拾貳萬仟元沒收之，如全部或一
部不能沒收時，以其財產抵償之，其中新臺幣壹萬元與何吉正連
帶沒收之，如全部或一部不能沒收時，以其等財產連帶抵償之。
其餘被訴部分無罪。
何吉正犯如附表三各編號所示之罪，各處如附表三各編號主文欄
所示之主刑及從刑；又共同犯如附表四所示之罪，處如附表四主
文欄所示之主刑及從刑。應執行無期徒刑，褫奪公權終身，扣案
之第一級毒品海洛因粉末壹包( 驗餘淨重零點貳玖公克) 、海洛
因碎塊壹包( 驗餘淨重點伍玖公克，純質淨重壹點柒公克)
、第二級毒品甲基安非他命壹包( 驗餘淨重陸點玖貳柒捌公克)
均沒收銷燬之，扣案之海洛因包裝袋貳只、甲基安非他命包裝袋
壹只、分裝袋( 大) 壹拾捌包、電子磅秤肆個、iPhone手機(內
含0000000000門號SIM 卡壹張) 壹支、分裝袋( 小)
陸個、掌上型封口機個均沒收之，未扣案之販賣毒品所得之財
物新臺幣壹拾萬元沒收之，如全部或一部不能沒收時，以其財產
抵償之，其中新臺幣壹萬元與潘逸樺連帶沒收之，如全部或一部
不能沒收時，以其等財產連帶抵償之。
駱博厚犯如附表五各編號所示之罪，累犯，各處如附表五各編號
主文欄所示之主刑及從刑。應執行無期徒刑，褫奪公權終身，扣
案之分裝杓貳支、分裝袋肆拾捌個均沒收之，未扣案之販賣毒品
所得之財物新臺幣壹萬肆仟伍佰元沒收之，如全部或一部不能沒
收時，以其財產抵償之。其餘被訴部分無罪。
    事  實
一、劉鳳萍前因施用第一級、第二級毒品案件，經臺灣板橋地方
    法院分別判處有期徒刑7 月、4 月，應執行刑有期徒刑9 月
    確定；又因施用第一級、第二級毒品案件，經臺灣臺北地方
    法院分別判處有期徒刑8 月、5 月，應執行刑有期徒刑1 年
    確定；復因施用第一級、第二級毒品案件，經臺灣板橋地方
    法院分別判處有期徒刑9 月、6 月，應執行刑有期徒刑1 年
    2 月確定；上開案件經臺灣板橋地方法院以96年度聲減字第
    2142號裁定減刑及定應執行刑為有期徒刑10月15日確定，劉
    鳳萍於96年3 月27日入監執行，於97年6 月10日因縮短刑期
    執行完畢，翌日出監。潘逸樺前因搶奪等案件，經臺灣臺北
    地方法院判處有期徒刑2 年，於93年8 月19日入監執行，嗣
    於95年7 月28日縮短刑期假釋出獄，嗣因假釋中再犯罪，撤
    銷假釋，於96年5 月22日入監執行殘刑，於96年12月4 日執
    行完畢，接續執行他案。何吉正前因詐欺及賭博案件，經臺
    灣高等法院分別判處有期徒刑6 月、5 月確定，嗣經臺灣高
    等法院裁定定其應執行刑為有期徒刑10月，於93年7 月7日
    易科罰金執行完畢( 不構成累犯) 。駱博厚前因違反肅清煙
    毒條例等案件，經法院分別判決判處有期徒刑5 月、4 年6
    月、7 月、3 年2 月、2 年1 月、5 年2 月、4 年2 月確定
    ，經臺灣高等法院裁定定其應執行刑為有期徒刑14年，於民
    國85年1 月9 日入監執行，於93年4 月27日縮短刑期假釋出
    監。於假釋期間因犯施用毒品案件，被撤銷假釋接續入監執
    行殘刑，於95年8 月21日入監執行殘刑，嗣前開案件經本院
    以96年度聲減字第2483號裁定減刑及定應執行刑為有期徒刑
    12 年 確定，駱博厚於98年8 月9 日縮短刑期執行完畢出監
    。
二、劉鳳萍綽號「小琪」、「阿萍」，潘逸樺綽號「阿華」，何
    吉正綽號「大ㄟ」，駱博厚綽號「豆博( 婆) 」，均明知海
    洛因及甲基安非他命分別為毒品危害防制條例第2 條第2 項
    第1 款、第2 款所規範之第一級、第二級毒品，均不得非法
    販賣。
三、劉鳳萍分別基於意圖營利而販賣第一級毒品海洛因、第二級
    毒品甲基安非他命之犯意，以門號0000000000號行動電話為
    聯絡工具：
  (一)分別與附表一編號2 至7 所示之楊俊雄，聯絡販賣第一級毒
    品海洛因事宜，並以附表一編號2 至7 所示之時間、地點、
    數量、價額，販賣第一級毒品海洛因予楊俊雄牟利。販賣第
    一級毒品海洛因所得共計新臺幣( 下同)1萬100 元。
  (二)分別與附表一編號1 、8 、9 所示之黃雅琴、鄭智文，聯絡
    販賣第二級毒品甲基安非他命事宜，並以附表一編號1 、8
    、9 所示之時間、地點、數量、價額，販賣第二級毒品甲基
    安非他命予黃雅琴、鄭智文牟利。販賣第二級毒品甲基安非
    他命所得共計8,000元。
四、潘逸樺分別基於意圖營利而販賣第一級毒品海洛因、第二級
    毒品甲基安非他命之犯意，以門號0000000000號行動電話為
    聯絡工具：
  (一)與附表二編號1 所示之駱博厚，聯絡販賣第一級毒品海洛及
    第二級毒品甲基安非他命因事宜，並以附表二編號1 所示之
    時間、地點、數量、價額，同時販賣第一級毒品海洛予駱博
    厚及第二級毒品甲基安非他命予朱鐘盛牟利，駱博厚則委由
    朱鐘盛前往約定地點交付金錢予潘逸樺，潘逸樺則同時交付
    海洛因與甲基安非他命予朱鐘盛。潘逸樺販賣第一級毒品海
    洛因及第二級毒品甲基安非他命所得共計3 萬元。
  (二)分別與附表二編號2 、3 所示之駱博厚，聯絡販賣第一級毒
    品海洛因事宜，並以附表二編號2 、3 所示之時間、地點、
    數量、價額，販賣第一級毒品海洛因予駱博厚牟利，駱博厚
    則委由朱鐘盛前往約定地點交付金錢予潘逸樺，並向潘逸樺
    拿取毒品。潘逸樺販賣第一級毒品海洛因所得共計3 萬元。
  (三)分別與附表二編號4 、5 、8 至10所示之駱博厚、翁進川，
    聯絡販賣第一級毒品海洛因事宜，並以附表二編號4 、5 、
    8 至10所示之時間、地點、數量、價額，販賣第一級毒品海
    洛因予駱博厚、翁進川牟利。潘逸樺販賣第一級毒品海洛因
    所得共計7萬7,000元。
  (三)分別與附表二編號6 、7 所示之駱博厚，聯絡販賣第二級毒
    品甲基安非他命事宜，並以附表一編號7 、8 所示之時間、
    地點、數量、價額，販賣第二級毒品甲基安非他命予駱博厚
    牟利。販賣第二級毒品甲基安非他命所得共計7萬6,000元。
五、何吉正分別基於意圖營利而販賣第一級毒品海洛因、第二級
    毒品甲基安非他命之犯意，以門號0000000000號行動電話為
    聯絡工具：
  (一)與附表三編號1 所示對象駱博厚，聯絡販賣第一級毒品海洛
    及第二級毒品甲基安非他命因事宜，並以附表三編號1 所示
    之時間、地點、數量、價額，同時販賣及交付第一級毒品海
    洛及第二級毒品甲基安非他命予駱博厚牟利。販賣第一級毒
    品海洛因及第二級毒品甲基安非他命所得共計5 萬3,000 元
    。
  (二)分別與附表三編號2 、3 所示之駱博厚，聯絡販賣第一級毒
    品海洛因事宜，並以附表三編號2 、3 所示之時間、地點、
    數量、價額，販賣第一級毒品海洛因予駱博厚牟利。販賣第
    一級毒品海洛因所得共計3 萬7,000 元。
六、何吉正、潘逸樺共同基於意圖營利而販賣第二級毒品甲基安
    非他命之犯意，由駱博厚致電潘逸樺使用之0000000000門號
    手機，潘逸樺接通後交由何吉正與駱博厚通話確認販賣事宜
    ，嗣以附表四所示之時間、地點、數量、價額，由潘逸樺前
    往約定地點交付甲基安非他命予駱博厚，並向駱博厚收取1
    萬元，共同販賣第二級毒品甲基安非他命予駱博厚牟利。兩
    人販賣第二級毒品甲基安非他命所得共計1 萬元。
七、駱博厚分別基於意圖營利而販賣第一級毒品海洛因、第二級
    毒品甲基安非他命之犯意，以門號0000000000號行動電話為
    聯絡工具：
  (一)分別與附表五編號1 所示對象黃俊明，聯絡販賣第一級毒品
    海洛及第二級毒品甲基安非他命因事宜，並以附表五編號1
    所示之時間、地點、數量、價額，同時販賣及交付第一級毒
    品海洛及第二級毒品甲基安非他命予黃俊明牟利。販賣第一
    級毒品海洛因及第二級毒品甲基安非他命所得共計8,500 元
    。
  (二)與附表五編號2 所示之黃俊明，聯絡販賣第二級毒品甲基安
    非他命事宜，並以附表五編號2 所示之時間、地點、數量、
    價額，販賣第二級毒品甲基安非他命予黃俊明牟利。販賣第
    二級毒品甲基安非他命所得共計6,000 元。
八、嗣於99年7 月23日14時48分許，在新北市○○區○○路25巷
    1 號駱博厚租屋處，為警查獲，並扣得駱博厚所有如附表十
    二所示之物。復於99年8月11日12時45分許，在新北市○○
    區○○路194號7樓何吉正、潘逸樺、劉鳳萍3人共同租屋處
    ，為警查獲，並扣得劉鳳萍所有如附表九所示之物、潘逸樺
    所有如附表十所示之物、何吉正所有如附表十一所示之物。
九、案經臺灣士林地方法院檢察署檢察官偵查起訴。
    理  由
甲、程序方面
一、本件被告劉鳳萍於警詢、偵訊及審判中所為不利於己之陳述
    ，並無出於強暴、脅迫、利誘、詐欺、疲勞訊問、違法羈押
    或其他不正之方法，亦非違反法定障礙事由經過期間不得訊
    問或告知義務之規定而為，依刑事訴訟法第156 條第1 項、
    第158 條之2 規定，應認均有證據能力。
二、本判決關於被告劉鳳萍販賣毒品部分證人黃雅琴、楊俊雄、
    鄭智文於警詢及偵訊所為之陳述，關於被告駱博厚部分證人
    黃俊明、洪士元於警詢及偵訊所為之陳述，雖均屬傳聞證據
    ，惟按被告以外之人於審判外之言詞或書面陳述，除法律有
    規定者外，不得作為證據；又按被告以外之人於審判外之陳
    述，雖不符合同法第159 條之1 至第159 條之4 之規定，但
    經當事人於審判程序同意作為證據，法院審酌該言詞陳述或
    書面陳述作成時之情況，認為適當者，亦得為證據；當事人
    、代理人或辯護人於法院調查證據時，知有第159 條第1 項
    不得為證據之情形，而未於言詞辯論終結前聲明異議者，視
    為有前項之同意，刑事訴訟法第159 條第1 項、第159 條之
    5 分別定有明文。經查，本案檢察官、被告劉鳳萍、駱博厚
    及渠等辯護人於本院準備程序及審判期日中，對於上開證人
    於審判外所為之陳述，均表示無意見而不予爭執，且迄至言
    詞辯論終結前亦未再聲明異議，本院審酌上開證據資料製作
    時之情況，尚無違法不當及證明力明顯過低之瑕疵，亦認為
    以之作為證據應屬適當，揆諸前開規定，爰依刑事訴訟法第
    159 條之5 規定，認均具有證據能力。
三、按被告以外之人於偵查中向檢察官所為陳述，除顯有不可信
    之情況者外，得為證據，刑事訴訟法第159 條之1 第2 項定
    有明文。刑事訴訟法於92年2 月6 日修正及增訂公布施行之
    前及之後，對於人證之調查均採言詞及直接審理方式，並規
    定被告有與證人對質及詰問證人之權利，然刑事訴訟法第16
    6 條以下所定詰問程序，僅於審判程序有其適用，偵查程序
    中檢察官固然基於其客觀義務，必須對於被告有利及不利之
    情形均一律注意，惟偵查中檢察官主要係基於蒐集被告犯罪
    證據之目的以訊問證人，核與審判程序中法院需立於公正第
    三人地位，經由當事人之攻防，調查證人以認定事實之性質
    及目的有別，況偵查中訊問證人，法亦無明文必須傳喚被告
    使之得以在場，至刑事訴訟法第248 條第1 項前段雖規定「
    如被告在場者，被告得親自詰問」，然在偵查之目的及法律
    之條文規範結構下，事實上亦難期被告有於偵查中行使詰問
    權之機會，是應認我國現行法制中，偵查中被告對於證人之
    對質詰問權，並非必然需受到保障之權利，惟法院於審判中
    欲使用偵查時訊問證人之筆錄時，基於審判期日即應保障被
    告對質詰問權之法理，除被告於審判中放棄對該證人之反對
    詰問權外，法院仍應傳喚該陳述人到庭，使被告或其辯護人
    有行使反對詰問權之機會，否則該證人在偵查中向檢察官所
    為之陳述，縱使已經具結，且無顯不可信之情況，仍屬未經
    完足調查之證據（最高法院96年度台上字第1870號判決意旨
    可憑）。除上開證人黃雅琴、楊俊雄、鄭智文、黃俊明、洪
    士元於審判外所為之陳述外，本判決下述所引用證人於偵訊
    時向檢察官所為證述，業經檢察官依刑事訴訟法第180 條、
    第181 條、第186 條第2 項之規定告知得拒絕證言，經證人
    同意作證並具結在案，且觀諸渠等製作時之情況，亦無顯不
    可信之情況存在，渠等復於本院審理期日到庭具結作證，業
    經檢察官、被告及其辯護人對之行交互詰問，足資保障被告
    的反對詰問權，依前開說明，自有完足之證據能力。
四、本判決下述所引用之公務員於職務上製作之紀錄文書、證明
    文書，並無顯有不可信之情況，依刑事訴訟法第159 條之4
    第1 款規定，皆有證據能力。其他引用之非供述證據，經本
    院依法踐行調查證據程序，檢察官、被告及其辯護人均不爭
    執各該證據之證據能力，且無其他違背法定程序而取證之情
    形，依刑事訴訟法刑事訴訟法第159條之5規定及第158條之4
    之反面解釋，自有證據能力。諸此均合先敘明。
乙、實體方面
壹、有罪部分
一、被告劉鳳萍使用0000000000門號手機之事實，業據被告劉鳳
    萍於99年11月11日偵訊供述在卷( 參見臺灣士林地方法院檢
    察署99年度偵字第11014 號卷，下稱士檢偵字第11014 號卷
    ，卷III第115-119 頁) ；被告潘逸樺使0000000000門號手機
    之事實，業據被告潘逸樺於於100 年2 月24日本院審理時供
    述在卷（參見本院99年度訴字第334 號卷，下稱本院訴字卷
    ，卷III第45-47 頁）供述在卷；證人朱鐘盛使用0000000000
    門號手機之事實，業據證人朱鐘盛於100 年1 月20日本院審
    理證述在卷（參見本院訴字卷II第108-115 頁）；被告駱博
    厚使用0000000000門號手機之事實，業據被告駱博厚於99年
    11月10日偵訊及本院100 年1 月27日本院審理時證證述在卷
    （參見士檢偵字第11014 號卷III第73-81 頁、本院訴字卷II
    第140-147 頁）；證人翁進川使用0000000000門號手機之事
    實，業據證人翁進川於99年11月8 日偵訊及100 年1 月20日
    本院審理時證述在卷（參見士檢偵字第11014 號卷III第60-6
    6 頁、本院訴字卷II第115-120 頁）；被告何吉正使用0000
    000000車號手機之事實，業據被告駱博厚於100 年1 月27日
    本院審理時證述在卷（參見本院訴字卷II第140-147 頁）；
    證人黃俊明使用0000000000門號手機之事實，業據證人黃俊
    明於100 年1 月20日本院審理時證述在卷（參見本院訴字卷
    II第102-105 頁），均合先敘明。
二、被告劉鳳萍附表一販賣毒品部分(犯罪事實三)
    此部分犯罪事實業據被告劉鳳萍於99年11月11日偵訊（參見
    士檢偵字第11014 號卷III第115-119 頁）、99年12月24日本
    院準備程序( 參見本院訴字卷I第123-124 頁) 、100 年2
    月24日本院審理時( 參見本院訴字卷III第47-49 、55頁) 自
    白在卷，核與證人黃雅琴99年9 月14日警詢（參見士檢偵字
    第11014 號卷II第178-186 頁）及99年9 月14日偵訊（參見
    士檢偵字第11014 號卷II第198-199 頁）、證人楊俊雄99年
    9 月17日警詢（參見士檢偵字第11014 號卷II第233-243 頁
    ）、99年9 月21日偵訊（參見士檢偵字第11014 號卷II第26
    1-266 頁）、證人鄭智文99年9 月23日警詢（參見士檢偵字
    第11014 號卷II第271-276 頁）、99年9 月23日偵訊（參見
    士檢偵字第1101 4卷II第292-294 頁）證述相符，復有附表
    八編號1 至8 所示通訊監察譯文附卷可憑，並有被告劉鳳萍
    所有如附表九所示物品扣案可資佐證( 參見本院訴字卷I第
    168 頁) ，扣案海洛因2 包( 驗餘總淨重0.4430公克），經
    送鑑定結果，均檢出含海洛因成份，此有交通部民用航空局
    航空醫務中心99年12月15日航藥鑑字第0997610 號毒品鑑定
    書乙紙在卷可憑（參見本院訴字卷I第163-164 頁），扣案
    安非他命7 包( 驗餘總淨重2.8646公克），經送鑑定結果，
    均檢出含甲基安非他命成份，此有交通部民用航空局航空醫
    務中心99年9 月16日航藥鑑字第099584 2號毒品鑑定書乙紙
    在卷可參（參見士檢偵字第11014 號卷Ⅳ第67-69 頁），足
    證被告自白與事實相符，可堪採信。
三、被告潘逸華附表二販賣毒品部分(犯罪事實四)
    訊據被告潘逸樺矢口否認有何附表二各編號所示販賣毒品犯
    行，辯稱：我沒有販賣毒品給朱鐘盛、駱博厚、翁進川，通
    訊監察譯文所示之對話是我做汽車貸款買賣的對話；朱鐘盛
    偵訊所言不實在，朱鐘盛有欠我錢，我沒有賣毒品給朱鐘盛
    ，也沒有跟他合資買過毒品，我和朱鐘盛見面都是在講借錢
    的事，通訊監察譯文提到的數字「15」是借錢或還錢1 萬
    5,000 元、「分好了沒」是問我錢準備好了嗎；我與駱博厚
    、翁進川都是合資購買毒品云云。經查：
  (一)被告潘逸樺所為如附表二各編號所示販賣毒品之犯行，各有
    附表八編號9 至18所示之通訊監察譯文附卷可稽。被告潘逸
    樺與朱鐘盛、駱博厚、翁進川等人的通訊監察譯文中有提到
    「我老大很難過」、「同款」、「拿15給我」、「男生( 或
    男的) 」、「女生( 或女的) 一個」、「男生拿一點過來」
    、「男的女的二樣都要」、「要女生，1 嗎」、「33」、「
    女生帶3 個」、「拿1 萬7 」等毒品交易時使用之毒品、數
    量及價額的代語。證人駱博厚於100 年1 月27日本院審理時
    亦證稱：通訊監察譯文中，「男的」是指甲基安非他命，「
    女的」是指海洛因，「1 」代表1 錢，「33」是買3 萬3,00
    0 元的毒品等語屬實在卷（參見本院訴字卷II第140-147 頁
    ），可證上開通訊監察譯文之對話應係被告潘逸樺與朱鐘盛
    、駱博厚、翁進川等人聯絡買賣毒品事宜無訛。
  (二)附表二編號1、2、3 部分
  1.證人朱鐘盛之偵訊證述
  (1)證人朱鐘盛於99年5 月4 日偵訊結證稱：附表八編號9 之
    通訊監察譯文是我與潘逸樺的對話，是駱博厚叫我跟潘逸樺
    聯絡，駱博厚說他有先打電話給潘逸樺聯絡好，駱博厚說潘
    逸樺會拿一包海洛因給我，駱博厚叫我拿1 萬5,000 元給潘
    逸樺，我當時也有跟駱博厚說我也要跟潘逸樺買15公克的安
    非他命，駱博厚就說他已經跟潘逸樺講好，要我拿1 萬5,00
    0 元給潘逸樺就好，這1 萬5,000 元應該是我買安非他命的
    錢，至於駱博厚與潘逸樺買海洛因的錢如何支付計算我不清
    楚，是駱博厚有跟潘逸樺在電話中講好；因為當時駱博厚腳
    斷掉，我住在駱博厚林口租的房子，所以才要我去跟潘逸樺
    拿；電話中地點一直改來改去，後來我與潘逸樺約在蘆洲市
    ○○路一間萊爾富超商前見面，大約在最後一通電話後半小
    時我與潘逸樺在該地見面，潘逸樺本人拿一包海洛因給我，
    叫我拿給駱博厚，另外他也給我15公克的安非他命，我將購
    買安非他命的1 萬5,000 元現金直接交給潘逸樺。附表八
    編號11之通訊監察譯文是我與潘逸樺的對話，我與潘逸樺約
    在蘆洲市○○○○○路口全家超商見面，通話後大約半小時
    潘逸樺與我見面，我跟潘逸樺買15公克安非他命，1 萬5,00
    0 元，15公克不到半兩，半兩是17.5公克，當時潘逸樺給我
    安非他命，我給潘逸樺現金1 萬5 仟元，交易有成功等語（
    參見士檢偵字第11014 號卷III第17-21 頁）屬實在卷。
  (2)證人朱鐘盛於99年12月3 日偵訊結證稱：附表八編號9 之
    通訊監察譯文，是我與潘逸樺通話，我說的「老大」是指駱
    博厚，當時我確實有跟潘逸樺拿安非他命15公克、海洛因1
    錢，我當場付給潘逸樺的1 萬5,000 元，是駱博厚委託我向
    潘逸樺買海洛因的錢，我向潘逸樺拿15公克安非他命的錢，
    我是隔幾天才給潘逸樺，我上次開庭說我付的1 萬5,000 元
    是付我買安非他命的錢，是我記錯，應該是付駱博厚買海洛
    因的錢。附表八編號10之通訊監察譯文，情形如同駱博厚
    所述無誤，是駱博厚跟潘逸樺購買海洛因1 錢，因駱博厚行
    動不便，請我去潘逸樺蘆洲市○○路住處附近萊爾富超商幫
    他拿回來，當時駱博厚有給我1 萬5,000元，我有幫他拿回1
    錢海洛因。附表八編號11之通訊監察譯文，情形如同駱博
    厚所述，是駱博厚向潘逸樺買女生1 個即海洛因1 錢，1 萬
    5,000 元，當時駱博厚是將1 萬5,000 元交給我，請我去潘
    逸樺住處附近蘆洲民族路、民權路口幫忙拿毒品，交易有成
    功，我有把毒品帶回來給駱博厚等語（參見士檢偵字第1101
    4 號卷Ⅳ第3-5 頁）明確在卷。
  2.證人駱博厚之偵訊證述
  (1)證人駱博厚於99年7 月23日偵訊結證稱：附表八編號11之通
    訊監察譯文是我跟潘逸樺通話，這次買海洛因1 萬多元，是
    約在蘆洲三民路，當場交錢、毒品等語（參見士檢偵字第99
    67號卷第79-83 頁）屬實在卷。
  (2)證人駱博厚於99年11月10日偵訊詰證稱：附表八編號10之
    通訊監察譯文是我與潘逸樺通話，我認識綽號小朱之朱鐘盛
    ，這通電話是我要跟潘逸樺買海洛因1 錢，我跟潘逸樺買海
    洛因都買1 錢，因為我行動不便，我請朱鐘盛到潘逸樺蘆洲
    三民路住處附近的萊爾富超商去幫我拿回來，我當時給小朱
    1 萬5, 000元，後來朱鐘盛有幫我拿回來1 錢海洛因，交易
    有成功。附表八編號11之通訊監察譯文是我與潘逸樺通話
    ，我當時要跟潘逸樺買海洛因，女生1 個即指海洛因1 錢，
    電話中我請他順便送我一點安非他命施用，他算我1 萬5,00
    0 元，我當時1 萬5,000 元交給朱鐘盛，請朱鐘盛去蘆洲民
    族路、民權路口幫我向潘逸樺拿海洛因，後來朱鐘盛也有把
    1 錢海洛因及1 點點安非他命帶回來給我，交易有成功等語
    （參見士檢偵字第11014 號卷III第73-81 頁）明確在卷。
  (3)證人駱博厚於99年12月6 日偵訊詰證稱：附表八編號9 之通
    訊監察譯文，朱鐘盛所稱的老大是指我，我當時腳不方便，
    我拿1 萬5,000 元給朱鐘盛，要他幫我向潘逸樺買1 錢海洛
    因，朱鐘盛確實有跟潘逸樺拿15公克的安非他命、1 錢的海
    洛因，當時他付給潘逸樺的1 萬5,000 元，是我委託他付給
    潘逸樺買海洛因的錢，他向潘逸樺買15公克安非他命的錢，
    他是隔了幾天才給潘逸樺，他也有拿海洛因給我，交易有成
    功等語（參見士檢偵字第11014 號卷Ⅳ第27-28 頁）屬實在
    卷。
  3.證人朱鐘盛於100 年1 月20日本院審理時翻供改稱：我於偵
    訊作證稱曾經向潘逸樺買過毒品，所述與今日不同，是因我
    1 、2 年前向潘逸樺借款5 萬元，剩下1 萬5000元沒有還，
    潘逸樺有叫我還錢，我一直躲著潘逸樺；警詢時警察拿通訊
    監察譯文給我看，並說潘逸樺已經承認，我想說潘逸樺去關
    一關，就不會來跟我討債，我才會說有向潘逸樺購買毒品云
    云（參見本院訴字卷II第108-115 頁）。證人駱博厚於100
    年1 月27日本院審理時亦翻供改稱：我之前偵訊所言不實在
    ，我去找何吉正幫我買毒品安非他命、海洛因，因何吉正說
    他很忙沒有時間帶我去，他說剛好潘逸樺要去買，所以請潘
    逸樺帶我一起去買；潘逸樺後來帶我去買幾次毒品，有一次
    他帶我去三重天台戲院，我先把錢拿給他，他叫我在那邊等
    ，他自己去拿，過10幾、20幾分鐘後他把毒品拿回來；其他
    幾次是潘逸樺來找我以後，我錢交給他，他去拿，我沒有去
    ，他怕對方不給；有時候我託朱鐘盛去；警詢時警察叫我說
    毒品是向潘逸樺、何吉正他們買的，其他交易數量、時間、
    金額、地點是我自己陳述的，實際上監聽譯文都是我與何吉
    正、潘逸樺合資購買毒品的內容，後來偵訊時我是依照警詢
    筆錄回答云云（參見本院訴字卷II第140-147 頁）。惟查，
    證人朱鐘盛99年5 月4 日、99年12月3 日前後兩次偵訊證述
    ，事隔數月，證述內容一致。證人駱博厚99年7 月23日、99
    年11月10日、99年12月6 日前後3 次偵訊證述，作證時間間
    隔上月，證述內容亦前後大致相同。證人朱鐘盛、駱博厚上
    開偵訊證述內容互核一致，復與附表八編號9 至11所示通訊
    監察譯文所示對話內容相符。且若係合資購毒，則何以證人
    朱鐘盛、駱博厚於多次偵訊皆未為此陳述，又何以潘逸樺與
    朱鐘盛之通訊監察譯文對話並未提及借款及還款事宜，潘逸
    樺與駱博厚之通訊監察譯文對話亦未提及兩人見面後要前往
    何處、向何人、合資多少錢買毒等合資購買毒品之事宜，反
    而提及「你拿15給我啦」、「可以換別的地方？…我感覺這
    邊怪怪的」、「大ㄟ我跟你說現男生不多」、「我過去找你
    女生一個」、「男生拿一點過來」等等朱鐘盛、駱博厚直接
    向潘逸樺購買取得毒品的對話？諸此可證證人朱鐘盛、駱博
    厚之偵訊證述應係屬實，堪予採信。又衡諸社會常情，通常
    係遭欠債者如有夾怨報復的動機，依朱鐘盛所言係其欠潘逸
    樺1 萬5,000 元，則朱鐘盛有無誣陷潘逸樺的動機，已非無
    疑，又朱鐘盛僅尚欠潘逸樺1 萬5,000 元，款項非鉅，衡情
    應無可能甘冒偽證罪責7 年以下有期徒刑之風險，以圖暫時
    逃避1 萬餘元的債務之理。是以，朱鐘盛、駱博厚於本院審
    理時之證述，應係維護被告潘逸樺之詞，不足採信。
  (三)附表二編號4至9部分
  1.證人駱博厚於99年7 月23日偵訊結證稱：附表八編號12之
    通訊監察譯文是我跟潘逸樺的通話，有提到男生、女生是指
    我要跟潘逸樺買海洛因、安非他命，我們那次約在蘆洲民族
    路那邊，我跟他買了1 萬5,000 元的海洛因約1 錢（3 公克
    多），沒有買到安非他命，當場給錢、毒品。附表八編號
    13之通訊監察譯文是我跟潘逸樺通話，約在蘆洲三民路那邊
    ，女生就是指海洛因，這次交易海洛因1 萬元的量，也是在
    那邊當場交錢、毒品。附表八編號15之通訊監察譯文跟潘
    逸樺通話買毒品安非他命，約在蘆洲三民路那邊萊爾富超商
    ，當場給錢、毒品。附表八編號16之通訊監察譯文跟潘逸
    樺買海洛因，本來要買3 個即3 萬元，但後來我只買一個即
    1 萬元，也是在蘆洲三民路那邊，當場交錢、商品。附表
    八編號17之通訊監察譯文是跟潘逸樺通話，本來約在蘆洲民
    族路85度C ，但他沒有來，就轉到蘆洲三民路，買海洛因1
    萬多元，當場給錢、毒品等語（參見臺灣士林地方法院檢察
    署99年度偵字第9967號卷，下稱士檢偵字第9967號卷，第79
    -83 頁）。
  2.證人駱博厚於99年11月10日偵訊詰證稱：附表八編號12之
    通訊監察譯文是我與潘逸樺約要買海洛因、安非他命，當時
    潘逸樺是在淡水鎮○○路上的OK超商等我，潘逸樺是開車過
    來，後來我找人去帶潘逸樺到我位於淡水鄧公路的住處，交
    易地點在我淡水鄧公路住處，我向他買1 錢海洛因，他算我
    1 萬5,000 元，我錢交給潘逸樺本人，毒品也是他本人給我
    ，我之前偵訊說約在蘆洲民族路是我講錯了，應該是在我鄧
    公路的住處交易才對。附表八編號13之通訊監察譯文內容
    是我跟潘逸樺的通話，內容中「女生1 」是指海洛因1 錢，
    我們當時約定的交易地點是在潘逸樺蘆洲三民路住處附近水
    果攤交易，我是坐計程車過去，他算我1 萬5,000 元，我錢
    付給他本人，毒品也是他本人交給我，1 是指1 錢。附表
    八編號14之通訊監察譯文內容是我跟潘逸樺的對話，內容中
    我說「我在上面家」是指我在我戶籍地的住處，我當時是跟
    潘逸樺買安非他命1 兩，他算我3 萬8,000 元，約定交易地
    點在潘逸樺蘆洲三民路附近水果攤，我是坐計程車過去，安
    非他命是潘逸樺本人交給我，我當時沒有3 萬8,000 元，我
    給他3 萬3,000 元，我叫潘逸樺跟他大ㄟ即何吉正講一下，
    因為潘逸樺的毒品來源都是何吉正，所以我請潘逸樺跟何吉
    正打一下招呼，另外的5,000 元我想下次再還，我印象中我
    後來有把5,000 元還給他。附表八編號15之通訊監察譯文
    是我與潘逸樺通話，那天我是向潘逸樺買安非他命1 兩，電
    話中男生1 個即指安非他命1 兩之意，他算我3 萬8,000 元
    ，交易地點在潘逸樺蘆洲住處附近的萊爾富超商附近，我3
    萬8,000 元付給他本人，安非他命也是他本人交給我，交易
    有成功。附表八編號16之通訊監察譯文是我與潘逸樺通話
    ，女生帶3 個即指3 錢海洛因，當天我要向潘逸樺購買3 錢
    海洛因，後來我只有買到1 錢海洛因，電話中潘逸樺叫我打
    電話給何吉正說一下，我打了何吉正他叫我直接跟潘逸樺拿
    就好，我就到潘逸樺蘆洲三民路住處附近跟潘逸樺交易，潘
    逸樺只有1 錢，當天我就跟潘逸樺買1 錢買洛因，我付1 萬
    5,000 元給他本人，潘逸樺本人給我1 錢海洛因，交易有成
    功。附表八編17號之通訊監察譯文是我與潘逸樺通話，這
    次我向潘逸樺買海洛因1 錢多1 點，潘逸樺算我1 萬7,000
    元，這次是在潘逸樺蘆洲三民路住處附近85度C 咖啡外面交
    易，海洛因1 錢多是潘逸樺本人給我，我1 萬7,000 元也是
    給潘逸樺本人，那天我跟潘逸樺聯絡很久，這次交易有成功
    等語（參見士檢偵字第11014 號卷III第73-81 頁）屬實在卷
    。
  3.證人駱博厚於100 年1 月27日本院審理時雖翻供改稱沒有向
    潘逸樺購買毒品，是請潘逸樺一起合資，由潘逸樺帶他去買
    毒品云云。惟查，證人駱博厚99年7 月23日、99年11月10日
    前後2 次偵訊證述，作證時間間隔上月，證述內容除交易地
    點有所出入外，交易的毒品、數量、價錢等內容亦前後大致
    相同，復與附表八編號12至17所示通訊監察譯文相符。且若
    係合資購毒，則何以證人駱博厚於多次偵訊皆未為此陳述，
    又何以潘逸樺與駱博厚之通訊監察譯文對話亦未提及兩人見
    面後要前往何處、向何人、合資多少錢買毒等合資購買毒品
    之事宜，反而提及「潘逸樺: 男的還女的？駱博厚: 二樣都
    要」、「潘逸樺: 大ㄟ，要……。駱博厚: 女生，女生。潘
    逸樺:1嗎？駱博厚: 嗯」、「駱博厚：叫一個，出來一下。
    潘逸樺：嗯。駱博厚：男的。潘逸樺：好，大ㄟ你等我一下
    。」「潘逸樺：拿33，你打電話給我大ㄟ講一下。駱博厚：
    沒有關係，你跟他講一下。」「潘逸樺：你說要什麼？駱博
    厚：男生一個。潘逸樺：我要拿去哦？駱博厚：免我車來。
    」「駱博厚：我現過去女生帶3 個。潘逸樺：怎樣，我現在
    剛回來。駱博厚：女生要帶3 個。潘逸樺：晚一點好嗎，我
    剛回來。」等等駱博厚直接向潘逸樺購買取得毒品的對話？
    諸此可證證人駱博厚於本院審理時翻異前詞，應係為維護被
    告潘逸樺，不足採信。
  (四)附表二編號10部分
  1.證人翁進川於99年11月8 日偵訊詰證稱：附表八編號18之通
    訊監察譯文是我與潘逸樺通話內容無誤，時間約是6 月某日
    的白天，我綽號是二齒，都施用海洛因，朱鐘盛介紹我可打
    電話給潘逸樺買到海洛因；當天電話中我問潘逸樺有無毒品
    ，電話中我就先跟他講好我要還他1 萬5,000 元，意思就是
    要跟他買1 萬5,000 元的意思，潘逸樺知道1 萬5,000 元就
    是1 錢海洛因之意，電話中他說「好，你來」，我就知道他
    有這個貨；電話中我提到「卡晚一時好嗎？因為我還要收一
    點，我身上只有一點」的意思，一點應該是我還有一些海洛
    因，我用完才要向潘逸樺買；那天早上我籌不到錢過去，所
    以我才跟潘逸樺說要晚一點過去，才會跟他約晚一點，下午
    我才籌到1 萬5,000 元過去；我們約在潘逸樺蘆洲租屋處附
    近的統一超商，我開車過去，他住附近走過來，我打電話給
    他說我到了，碰面後我先付1 萬5,000 元給潘逸樺，我們走
    到超商附近的一間麵包店，見面前已經用暗號講好，潘逸樺
    把那包海洛因用膠帶黏在椅子下面，到了麵包店他比了一下
    麵包店椅子下，意思他把海洛因放在那邊，我當場就把海洛
    因拿下放入我口袋內，該包海洛因約一錢3.6 公克等語（參
    見士檢偵字第11014 號卷III第60-66頁）屬實在卷。
  2.證人翁進川於100 年1 月20日本院審理時固證稱：我與潘逸
    樺是合資購買海洛因，我拿給他1 萬5,000 元，拜託他幫我
    買；我與潘逸樺合資購買是我先打電話給潘逸樺，說我要去
    找他，我們約在蘆洲某路邊，之後我們兩人一起去買，地點
    在我們見面地點附近旁的巷子，我錢先拿給潘逸樺，拜託潘
    逸樺去向對方拿；我和潘逸樺見面後，他有無打電話向人調
    貨我不知道，但我有看到他跑去巷子跟一個人說話；潘逸樺
    去交涉海洛因時，我人在對面街上，潘逸樺是走路回來的，
    我不清楚潘逸樺為何不拿海洛因回來，可能賣海洛因的人將
    海洛因貼在走廊一個桌子下面；應該是潘逸樺向我打暗號，
    跟我說在桌子下面，我自己去拿，潘逸樺當時人在旁邊附近
    ，我拿了就走了，我不知道潘逸樺為何叫我去拿，拿到後裡
    面分成兩包，是本來就分好的；我不知道桌子下面的海洛因
    是誰貼的，我一個人到桌子下面拿了就走，我拿了1 包就回
    淡水，另外1 包還留在桌子下面，潘逸樺有沒有拿我不知道
    ；我在拿海洛因時，潘逸樺人在旁邊，沒有離我很遠；偵訊
    會證述是向潘逸樺購買，是我不了解案子嚴重性，我們是朋
    友，如果害到他，就沒有意思云云（參見本院訴字卷II第11
    5-120 頁）。惟查，翁進川上開偵訊證述內容核與附表八編
    號18所示通訊監察譯文相符。且查，誠如翁進川所言，翁進
    川與潘逸樺係朋友，並無任何恩怨糾紛債務，若確係合資購
    毒，何以翁進川於偵訊中甘冒觸犯偽證罪責之風險，證稱係
    向潘逸樺購毒？何以偵訊中未為合資購毒之陳述？又何以潘
    逸樺與翁進川之通訊監察譯文對話亦未提及兩人見面後要前
    往何處、向何人、合資多少錢買毒等合資購買毒品之事宜？
    且查，證人翁進川於偵訊及本院審理時之證述內容，除合資
    購毒部分所述不同之外，關於見面的方式、地點、毒品的種
    類、數量、價額等等，偵訊及本院審理之證述內容均一致，
    證人翁進川於本院審理時即自承：所以我的意思是說我當時
    偵訊回答檢察官的意思是合資購買，不是向潘逸樺購買的部
    分不同外，其他的部分都與偵訊證述相同（參見本院訴字卷
    II第115-120 頁），顯見偵訊所述非虛。再查，證人翁進川
    於本院審理時證稱潘逸樺一人獨自向對方交涉購毒，潘逸樺
    向伊打暗號說海洛因貼在桌子下面，伊拿了就走，拿到後裡
    面分成2 包，惟嗣又改稱桌子下面貼有2 包，我拿了1 包就
    走云云，證述前後不一，所述合資購毒情節復與常理有違。
    諸此可證證人翁進川於本院審理時翻異前詞，應係維護被告
    潘逸樺，不足採信。
  (五)此外，復有被告潘逸樺所有甲基安非他命1 包、分裝袋( 大
    )1 8包、電子磅秤4 個、分裝袋( 小)6個、掌上型封口機3
    個等用以分裝、秤量毒品及彌封袋口之物扣案可資佐證( 參
    見本院訴字卷I第169 、170 頁) 。扣案甲基安非他命1 包
     ( 驗 餘淨重0.0688公克），經送鑑定結果，檢出含甲基安
    非他命成份，此有交通部民用航空局航空醫務中心99年9 月
    16日航藥鑑字第0995840 號毒品鑑定書乙紙附卷可稽（參見
    士檢偵字第110 14號卷Ⅳ第64-66 頁）。
四、被告何吉正販賣毒品部分(犯罪事實五)
    訊據被告何吉正矢口否認有何附表三各編號所示販賣毒品犯
    行，辯稱：我在做汽車貸款，沒有販賣毒品予駱博厚，是與
    駱博厚合資購買毒品；駱博厚有欠我錢，我有向駱博厚要錢
    ，駱博厚偵訊所述不實；附表八編號19之通訊監察譯文是是
    我與駱博厚通話，我跟駱博厚合資去買安非他命，買回來後
    一半他的，一半我的；他當時交付給我的5 萬元是還先前欠
    我的錢，不是這次買毒品的錢；附表八編號20之通訊監察譯
    文是我與駱博厚通話，駱博厚說他要跟我拿安非他命，我說
    我幫他問看看，我就拿少許安非他命回來，有多少我就分他
    一半；我的綽號叫大ㄟ，附表八編號21之通訊監察譯文是我
    與駱博厚、潘逸樺之通話內容，後面是我接聽，內容是駱博
    厚要買3 錢海洛因，潘逸樺跟我講，我接來聽，我叫駱博厚
    過來我蘆洲住處再講，駱博厚有過來，我有幫他打電話給一
    個姓潘的拿3 錢的海洛因過來，他們就自己自行交易，駱博
    厚有還我少許的錢，他就走了，不是跟我交易云云。經查：
  (一)被告何吉正所為如附表三各編號所示販賣毒品之犯行，各有
    附表八編號19至21所示何吉正與駱博厚之通訊監察譯文附卷
    可稽。於通訊監察譯文中有提到「一個1/4 ，一個1 」、「
    拿5 萬給你，先止一下」、「拿一個... 糖Y...那個」、「
    三個查某( 台語) 」等販賣毒品時雙方使用的毒品代稱、數
    量及價額的簡語。被告何吉正於於99年11月30日警詢及99年
    11月30日偵訊即供稱：譯文中「41」代表5 公克安非他命、
    「糖ㄚ」指安非他命、「那個」是指海洛因、「3 個海洛因
    就是3 錢的意思」等語( 參見士檢偵字第11014 號卷III第17
    5-184 頁、第225- 228頁）屬實在卷。
  (二)證人駱博厚之證述
  1.證人駱博厚於99年11月10日偵訊證稱：附表八編號19之通
    訊監察譯文是我與何吉正通話，內容「41」是只海洛因41約
    8 公克多一點，「1 」是指安非他命1 兩；那次是我跟何吉
    正約在他林口住處附近交易，我坐計程車過去，跟何吉正買
    1 錢海洛因1 萬5,000 元及1 兩安非他命3 萬8,000 元共計
    5 萬3,000 元，何吉正當時海洛因不夠，先給我41，我還是
    先給他5 萬多元現金，後來隔不久我再向何吉正買毒品時，
    他有補這次不夠的海洛因湊足5 萬元的量給我。附表八編
    號20之通訊監察譯文是我與何吉正的通話，譯文中「1 個半
    」係指「1 錢半」海洛因、「糖」指安非他命、「1 個糖」
    即1 兩的安非他命之意；我去林口找何吉正，何吉正沒有一
    兩的安非他命，於是我跟他拿1 錢的海洛因，他還補足上次
    欠我的海洛因，我拿1 萬5 仟元給何吉正，交易有成功。
    附表八編號21之通訊監察譯文是我與潘逸樺、何吉正通話，
    「3 個查某（台語）」是指3 錢海洛因，我坐計程車過去潘
    逸樺、何吉正蘆洲三民路住處，我到了後才知道何吉正只有
    1 錢半的海洛因，我就付2 萬2,000 元給何吉正，海洛因也
    是何吉正當場交給我，交易有成功等語（參見士檢偵字第11
    014 號卷III第73-81頁）屬實在卷。
  2.證人駱博厚於100 年1 月27日本院審理時改稱：沒有向何吉
    正買過毒品，是跟何吉正一起去買，比較便宜。附表三編
    號1 是我於99年2 月13日下午5 時25分在新北市林口區住處
    附近請何吉正拿1 萬5,000 元（1 錢海洛因）及3 萬8,000
    元（一兩安非他命）給我，這次不是向何吉正購買的，是我
    請他幫我調的，但我錢是交給何吉正，毒品也是何吉正親自
    交給我。附表三編號2 是我於99年2 月15日上午7時20 分
    在新北市林口區何吉正住處附近，請何吉正拿1 萬5,000 元
    （1 錢海洛因）給我，這次不是向何吉正購買，是與何吉正
    合資購買，我錢交給何吉正，海洛因也是何吉正交給我云云
    ( 參見本院訴字卷II第147-151 頁）。惟查，證人駱博厚上
    開偵訊證述向何吉正購毒的時間、地點、數量、具體交涉經
    過，核與附表八編號19至21通訊監察譯文所示內容相符，復
    與被告何吉正前揭於偵查中之供述，除辯稱係合資購毒或無
    償轉讓予駱博厚之外，亦大致符合。且駱博厚與何吉正並無
    任何恩怨糾紛債務，若確係合資購毒，何以駱博厚於偵訊中
    甘冒觸犯偽證罪責之風險，偽證稱係向何吉正購毒？何以偵
    訊中未為合資購毒之陳述？又何以何吉正與駱博厚之通訊監
    察譯文對話亦未提及兩人見面後要前往何處、向何人、合資
    多少錢買毒等合資購買毒品之事宜，反而提及「何吉正: 我
    先拿4/1 給你，一個4/1 一個1 。駱博厚：我叫他拿五萬給
    你。」、「何吉正：先一半。駱博厚：好。何吉正：再給你
    一半。駱博厚：好。」「駱博厚：我要拿一個…糖ㄚ。我跟
    你說我要再一個，你要半個給我，再多加一個。何吉正：另
    外那個…。駱博厚：昨才拿不用。」、「駱博厚：喂我現過
    去三個查牟。何吉正：好阿。駱博厚：我直接過去我沒電。
    何吉正：好直接或打電話都可以。」等等駱博厚直接向何吉
    正購買取得毒品的對話？且查，證人駱博厚於偵訊及本院審
    理時之證述內容，除合資購毒部分所述不同之外，關於見面
    的方式、地點、毒品的種類、數量、價額等等，偵訊及本院
    審理之證述內容均一致，亦與被告何吉正於偵查中所辯合資
    購買的時間、地點毒品數量相符( 僅辯稱係雙方合資購買)
    ，證人駱博厚於本院審理時就附表三編號3 所示犯行即證稱
    ：99年5 月21日我在電話中我先問潘逸樺，何吉正在不在，
    潘逸樺說何吉正在睡覺，我叫潘逸樺去叫何吉正起來；附表
    八編號21之通訊監察譯文如偵訊筆錄所載，偵訊時我是陳述
    我錢是交給何吉正，海洛因也是何吉正給我的，依99年11月
    10日偵訊之證述，應該是何吉正交給我的等語( 參見本院訴
    字卷II第147-151 頁）屬實在卷，是駱博厚偵訊證述應係實
    情，堪予採信，其於本院審理時翻異前詞，應係為維護被告
    何吉正，不足採信。
  (三)被告何吉正於99年11月30日警詢供稱：附表八編號19之通訊
    監察譯文是我與駱博厚的對話，他人在難過，我拿大約幾克
    的安非他命在林口市○○路我住處附近拿給他的，我沒有向
    他收錢請他的，譯文中「41」代表5 公克安非他命等語（參
    見士檢偵字第11014 號卷III第175-184 頁）。嗣於99年11月
    30日偵訊卻供稱：附表八編號19之通訊監察譯文是是我與駱
    博厚通話，我跟駱博厚合資去買安非他命，買回來後一半他
    的，一半我的；他當時交付給我的5 萬元是還先前欠我的錢
    ，不是這次買毒品的錢；他這次跟我拿安非他命的錢是欠我
    還沒有還我，4 分之1 安非他命只有幾仟元而已（參見士檢
    偵字第11014 號卷III第225-228 頁）。嗣於本院審理時亦供
    稱係合資購買，是被告何吉正就此部分事實究竟係無償轉讓
    還是合資購買，前後說法不一，實不足採。
  (四)此外，復有被告何吉正所有海洛因粉末1 包( 驗餘淨重0.29
    公克），海洛因碎塊1 包( 驗餘淨重3.59公克，純度47.85%
    ，純質淨重1.73公克）、甲基安非他命1 包( 驗餘淨重6.92
    78公克）扣案可資佐證。上開海洛因粉末1 包、海洛因碎塊
    1 包經送鑑定結果，均檢出含海洛因成份，此有法務部調查
    局濫用藥物實驗室99年12月22日調科壹字第09923028250 號
    鑑定書乙份附卷可稽（參見本院訴字第334 卷II第92頁）。
    上開甲基安非他命1 包，經送鑑定結果，均檢出含甲基安非
    他命成份，亦有交通部民用航空局航空醫務中心99年9 月16
    日航藥鑑字第0995841 號毒品鑑定書乙紙附卷可稽（參見士
    檢偵字第11014 號卷Ⅳ第61-63 頁）。
五、被告何吉正、潘逸華共同販賣毒品部分(犯罪事實六)
    訊據被告何吉正、潘逸樺均矢口否認有為附表四所示販賣毒
    品犯行，何吉正辯稱：我的綽號叫大ㄟ，附表八編號22之通
    訊監察譯文，是0000000000的電話是潘逸樺的，當時駱博厚
    先打電話給潘逸樺，潘逸樺把電話交給我，駱博厚開刀要止
    痛，我就叫潘逸樺拿7 、8 公克安非他命，在蘆洲住處附近
    的全家便利商店，拿給駱博厚，我沒有跟駱博厚收錢，那是
    請他的；我沒有賣甲基安非他命給駱博厚云云。經查：
  (一)被告何吉正、潘逸樺所為如附表四所示販賣毒品之犯行，有
    附表八編號22所示何吉正、潘逸樺與駱博厚之通訊監察譯文
    附卷可稽。於通訊監察譯文中有提到「我要男生」、「叫阿
    樺幫我拿來一下」等販賣毒品時雙方使用的毒品代稱、數量
    及價額的簡語。
  (二)證人駱博厚之證述
  1.證人駱博厚於99年7 月23日偵訊詰證稱：附表八編號22之通
    訊監察譯文，這次我是打給何吉正，我說我要男生即安非他
    命，他知道我要的量約1 萬元約7 、8 公克量，因為我剛好
    去林口開刀，我就過去林口，就約在林口的一家全家便利商
    店門口，我在當天1 時14分有打電給何吉正，但是由潘逸樺
    拿過來給我的，我錢也是給潘逸樺等語屬實（參見士檢偵字
    第99 67 號卷第79-83 頁）。
  2.證人駱博厚於99年11月10日偵訊詰證稱：我的綽號豆博（台
    語），我之前有使用行動電話0000000000門號，附表八編號
    22之通訊監察譯文是我與潘逸樺、何吉正對話，我當時是要
    向何吉正買安非他命，何吉正叫潘逸樺把安非他命給我，這
    次的交易地點是在潘逸樺蘆洲三民路住處附近的全家便利商
    店等他，我叫計程車過去，我是跟何吉正說要買毒品，但是
    拿毒品給我的潘逸樺，何吉正、潘逸樺都一起住在蘆洲三民
    路那邊，潘逸樺都叫何吉正「大ㄟ」，這次我是向他買1 萬
    元7 、8 公克的安非他命，我錢付給潘逸樺，安非他命也是
    潘逸樺交給我的，我拿了安非他命就走了，我本來都是找何
    吉正拿毒品，但有時何吉正都會叫潘逸樺拿給我，何吉正有
    時候也會叫我直接跟潘逸樺買毒品等語（參見士檢偵字第11
    014 號卷III第73-81 頁）屬實在卷。
  3.證人駱博厚嗣於100 年1 月27日本院審理翻異前詞改稱：附
    表八編號22 之 通訊監察譯文，我於偵訊所述證稱我是要向
    何吉正買安非他命，之後是何吉正叫潘逸樺把安非他命拿來
    給我，我說這是買1 萬元約7 、8 公克的安非他命，我忘記
    當時實際上情形為何；警詢當時我說我沒有向何吉正、潘逸
    樺買毒品，我說是與何吉正合資買毒品，警察說這樣不會通
    過，警察說這是檢察官指揮偵辦的，警察叫我說是向何吉正
    、潘逸樺買毒品的，當時我毒癮發作，為了要休息，警察叫
    我怎麼說我就怎麼說，其他交易數量、時間、金額、地點是
    我自己陳述的，而且實際上事實也是如此，後來偵訊時我是
    依照警詢筆錄回答；監聽譯文都是我與何吉正、潘逸樺合資
    購買毒品的內容，那次剛好何吉正有事，潘逸樺在那邊，何
    吉正說潘逸樺要去買，叫我跟潘逸樺一起去；有時候我沒有
    時間，會打電話給他，問他如果他現在有的話，請他先幫我
    買，我去的時候錢再給他；譯文中潘逸樺提到的「我大ㄟ」
    是指何吉正，地點在新北市○○區○○路附近全家便利商店
    ，當時是潘逸樺拿甲基安非他命給我，錢也是交給潘逸樺云
    云（參見本院訴字卷II第147-151 頁）。惟查：
  (1)證人駱博厚上開偵訊2 次證述，雖就交易地點所述前後稍有
    出入，惟就交易的過程、金額、數量均相一致，復核與附表
    八編號22通訊監察譯文所示內容相符，亦與被告何吉正前揭
    所辯，除何吉正辯稱係無償轉讓予駱博厚之外，亦大致符合
    。且查，駱博厚與何吉正、潘逸樺並無任何恩怨糾紛債務，
    若確係合資購毒，何以駱博厚於偵訊中甘冒觸犯偽證罪責之
    風險，偽證稱係向何吉正、潘逸樺購毒？何以偵訊中未為合
    資購毒之陳述？又何以何吉正、潘逸樺與駱博厚之通訊監察
    譯文對話亦未提及兩人見面後要前往何處、向何人、合資多
    少錢買毒等合資購買毒品之事宜，反而提及「駱博厚：我要
    男生。潘逸樺：我跑一趟。駱博厚：你先給我”那個”。潘
    逸樺：我跟我大ㄟ說。」「何吉正：你有處理嗎？……駱博
    厚：叫阿樺幫我拿起來一下。何吉正：好。」等等駱博厚直
    接向何吉正、潘逸樺購買取得毒品的對話？
  (2)證人駱博厚於本院審理時先證稱：我本來要和何吉正一起去
    買毒，剛好何吉正有事，潘逸樺在那邊，何吉正說潘逸樺要
    去買，叫我跟潘逸樺一起去買云云，嗣又稱：在新北市○○
    區○○路附近全家便利商店，潘逸樺拿甲基安非他命給我，
    錢也是交給潘逸樺等語。若是與被告潘逸樺合資一起去向他
    人購毒，何以最後是潘逸樺交付甲基安非他命給駱博厚？且
    亦核與被告何吉正於偵訊中辯稱：我就叫潘逸樺拿7 、8 公
    克安非他命，在蘆洲住處附近的全家便利商店，拿給駱博厚
    ，我沒有跟駱博厚收錢，主張無償轉讓甲基安非他命予駱博
    厚施用乙節不符。
  (3)綜上說明，證人駱博厚前揭偵訊證述應係實情，足堪採信。
    證人駱博厚於本院審理時翻異前詞，應係為維護被告潘逸樺
    ，不足採信。
六、被告駱博厚販賣毒品部分(犯罪事實七)
    訊據被告駱博厚矢口否認有何附表五所示販賣毒品犯行，辯
    稱：我沒有販賣毒品給他人，都是自己施用云云。
    經查：
  (一)被告駱博厚所為如附表五各編號所示販賣毒品之犯行，有附
    表八編號23至24所示駱博厚與黃俊明之通訊監察譯文附卷可
    稽。於通訊監察譯文中有提到「一萬多」、「半個錢」、「
    男生」甲基安非他命的代稱、數量及價額的簡語。
  (二)證人黃俊明之證述
  1.證人黃俊明於99年9 月14日第一次警詢陳稱：我所吸食之毒
    品海洛因及安非他命都是向駱博厚拿的，我每次都拿81的安
    非他命及海洛因，安非他命81等於4 公克價錢6,000 元，海
    洛因81約0.45公克價錢2,500 元，交易地點都在淡水鎮○○
    路25巷1 號內；附表八編號23之通訊監察譯文，提到「一萬
    多，你問阿利”半個錢”好沒，如好要去拿? 」應該是硬的
    安非他命半兩的意思等語（參見士檢偵字第9967號卷第139-
    142 頁）屬實在卷。
  2.證人黃俊明於99年9 月14日第二次警詢陳稱：99年5 月9 日
    下午15時許至淡水鎮○○路25巷1 號( 附表五編號1)，有向
    駱博厚購買毒品。附表八編號24之通訊監察譯文是我與駱博
    厚的通話聲音及內容，「你有男生嗎」是問他有無安非他命
    等語（參見士檢偵字第9967號卷第143-145頁）屬實在卷。
  3.證人黃俊明就此部分犯罪事實於99年9 月14日偵訊具詰作證
    ，雖未告知黃俊明有刑事訴訟法第181 條之情形得拒絕作證
    ，惟查黃俊明施用毒品案件於99年5 月26日為警查獲，於警
    詢及偵查中已自白施用毒品犯行，嗣於99年8 月23日偵結起
    訴之事實，有臺灣士林地方法院檢察署檢察官99年度毒偵字
    第1157號、第1186號起訴書及本院99年度審訴字第671 號刑
    事判決各乙份在卷可憑，是黃俊明99年9 月14日偵訊仍屬合
    法具詰，具有證據能力，合先敘明。證人黃俊明於99年9 月
    14 日 偵訊詰證稱：0000000000是我使用的電話，我向駱博
    厚購買安非他命及海洛因，我每次向他買安非他命「81」即
    4 公克6,000 元，海洛因買81算我2,500 元；附表八編號
    23之通訊監察譯文是我與駱博厚的通話內容，我當天是去他
    淡水鎮○○路25巷1 號住處向他買「81」4 公克安非他命6,
    000 元及海洛因「81」0.65公克含袋重0.2 公克2,500 元，
    我錢交給駱博厚，安非他命、海洛因也是他本人交給我；譯
    文中「阿利半個錢」應該是駱博厚有給阿利半兩的安非他命
    ，1 萬多是阿利要向駱博厚拿半兩安非他命，半兩安非他命
    價錢約1 萬多元。附表八編號24之通訊監察譯文是我與駱
    博後的通話內容，我當天也是向他買「81」4 公克安非他命
    6,000 元，我錢交給駱博厚，安非他命也是他本人交給我；
    我當天錢不夠所以沒有跟他買海洛因，電話中所說的男生及
    指安非他命等語（參見士檢偵字第9967號卷第160-162 頁）
    屬實在卷。
  4.證人黃俊明於100 年1 月20日本院審理時翻異前詞，改證稱
    ：我沒有向駱博厚買過毒品，偵訊證述我向駱博厚買海洛因
    、安非他命等情，那不是事實，我偵訊時是作偽證；檢察官
    問我時，我偵訊證述內容之交易時間、地點，有的是我自己
    編的，有些是警察叫我講的，警察叫我說時間用我的監聽譯
    文時間，這樣才能配合，交易的數量、價格都是警察跟我講
    的，我還沒開口講的時候，警察已經把答案打好了，之後我
    都講一樣的話；當時會配合警察這樣講，係因當時我到警局
    時，警察就帶我去廁所，跟我說我還還有1 條買毒品的案子
    在他手上(99 年8 月22日凌晨被緝獲) ，如果我不按照他的
    意思講的話，他要叫證人指證我有販賣毒品，那位警察就是
    林正源；警詢筆錄的製作是一問一答，回答內容有的是我自
    己想出來的，有的不是，買安非他命、海洛因的金額、重量
    是警察第一次問我時，警察就先打好答案，警察後來所問的
    金額、重量，我都講一樣，交易時間、地點，警察叫我照監
    聽譯文的講，最後一個問題我就自己想。附表八編號23之
    通訊監察譯文是我與駱博厚之通話內容，駱博厚跟我說「一
    萬多，你問阿利半個錢好沒」我不知道是何意思。附表八
    編號24之通訊監察譯文我說「老兄你在哪，你有男生嗎」這
    通是我與駱博厚通話內容，我們對話中所指的「男生」是指
    安非他命，會提到安非他命，是我本來打電話給駱博厚是一
    起合資要拿安非他命，所以才會提到這個字眼云云（參見本
    院訴字卷II第102-105頁 ）。惟查：
  (1)證人林正源即承辦本案之新北市政府警察局淡水分局偵查佐
    於100 年2 月24日審理時詰證稱：兩份警詢筆錄都是我製作
    的，會找黃俊明來製作筆錄，係因從監聽譯文發現黃俊明等
    人陳述與犯罪嫌疑人駱博厚購買毒品過程，故加以通知到案
    詢問；當時借提黃俊明至分局，作筆錄之前，先提示他使用
    的門號，再詢問他是否認識犯罪嫌疑人相片，我們提供6 位
    相片讓他選1 位，他選駱博厚，再將駱博厚年籍資料供其指
    認；製作警詢筆錄時，剛開始黃俊明沒有承認，藉由播放監
    聽光碟，告知他是否是他使用的門號，聯絡的對象是誰，他
    才承認有打電話給駱博厚，再就譯文內容詢問他；製作筆錄
    過程中，沒有說過就是要辦駱博厚，如果他不配合的話，他
    的販毒案件要找證人來指證他，也沒有提示或告訴他這方面
    的事情；製作這兩份筆錄時，皆是採取一問一答，筆錄提及
    監聽譯文的部分，現場播放監聽光碟，有先擷取譯文後複製
    貼在筆錄上，再詢問黃俊明；警詢筆錄記載黃俊明向駱博厚
    購買毒品交易的時間、地點，這部分是黃俊明他自己主動陳
    述，我並沒有告訴黃俊明說交易的時間、地點要與監聽譯文
    的時間配合；黃俊明向駱博厚購買毒品的數量、價格，是他
    自由陳述的，當時是以一問一答方式製作警詢筆錄；我並沒
    有對黃俊明說在檢察官開庭問他的時候，要陳述與警詢筆錄
    一樣的內容，不然我就會叫證人指證他另外販毒的案件等語
     (參見本訴字卷III第33-38 頁）明確在卷，此外復經本院於
    100 年2 月24日當庭堪驗黃俊明99年9 月14日第1 次警詢錄
    影帶，此有堪驗筆錄乙份在卷可稽( 參見本院訴字卷第37-4
    2 頁) ，均核與證人林正源前揭證述相符，是證人林正源前
    揭證述可堪採信，進而可證證人黃俊明於本院之證述應屬虛
    妄。
  (2)證人黃俊明上開警詢2 次陳述及偵訊1 次證述，就交易的過
    程、金額、數量均相一致，復核與附表八編號23至24通訊監
    察譯文所示內容相符。且查，黃俊明與駱博厚並無任何恩怨
    糾紛債務，若未向駱博厚購買毒品，或若係與駱博厚合資購
    毒，何以黃俊明於偵訊中甘冒觸犯偽證罪責之風險，偽證稱
    係向駱博厚購毒？又何以駱博厚與黃俊明之通訊監察譯文對
    話亦未提及兩人見面後要前往何處、向何人、合資多少錢買
    毒等合資購買毒品之事宜，反而是黃俊明向駱博厚問稱「你
    有男生嗎」等購買甲基安非他命的對話？
  (3)綜上說明，證人黃俊明於警詢及偵訊所述方係實情，足堪採
    信。其於本院審理時翻異前詞，應係為維護被告駱博厚，不
    足採信。
  (三)此外，復有被告駱博厚所有分裝袋48個、分裝杓2 支等分裝
    毒品予以販售之物品扣案可資佐證。
七、末查，販賣海洛因、甲基安非他命均係違法行為，非可公然
    為之，亦無公定之價格，且不論任何包裝，均可任意分裝增
    減分量，而每次販賣之價量，亦可能因雙方間之關係深淺、
    資力、需求量及對行情之認知、來源是否充裕，查緝是否嚴
    緊，購買者被查獲時有無可能供出購買對象之可能性風險評
    估等，而異其標準，並機動調整，非可一概而論，販賣之利
    得除經坦承犯行或價量俱臻明確外，委難察得實情，販毒之
    人從價差或量差中牟利方式雖異，其意圖營利之非法販賣行
    為則一，是除非別有事證，足認係按同一價量委買、轉售或
    無償贈與，確未牟利外，尚難執此遽認非法販賣之證據有所
    未足，致使知過坦承者難辭重典，飾辭否認者反得僥倖而失
    情理之平。再參酌海洛因、甲基安非他命，物稀價昂，取得
    不易，且此等交易為政府懸為嚴予取締之犯罪，苟無有利可
    圖，應無甘冒被查緝法辦論處重刑之危險，平白無端且無償
    為該買賣之行為。本案被告劉鳳萍、潘逸樺、何吉正、駱博
    厚等人販售毒品予各附表各編號所示之人，並收取對價，渠
    等購入之價格必較售出之價格低廉，以從中賺取買賣差價牟
    利。是被告4人主觀上有販賣營利之意圖，亦堪認定。
八、綜上說明，被告劉鳳萍、潘逸樺、何吉正、駱博厚販賣第一
    級海洛因、第二級毒品甲基安非他命等犯行，有前揭證人之
    證述，復有通訊監察譯文及上開扣案物品可佐，事證明確，
    洵堪認定，均應依法論科。
九、論罪科刑
  (一)查海洛因及甲基安非他命分別為毒品危害防制條例第2 條第
    2 項第 1 款、第 2 款所規定列管之第一級、第二級毒品。
    核被告劉鳳萍附表一編號 2 至 7 所為係犯毒品危害防制條
    例第 4 條第 1 項之販賣第一級毒品罪，附表一編號1、8、
    9 所為係犯毒品危害防制條例第 4 條第 2 項之販賣第二級
    毒品罪。被告潘逸樺附表二編號1 至5、8至10所為係犯毒品
    危害防制條例第4 條第1 項之販賣第一級毒品罪，附表二編
    號 1、6、7 及附表四所為係犯毒品危害防制條例第 4 條第
    2 項之販賣第二級毒品罪。被告何吉正附表三各編號所為係
    犯毒品危害防制條例第 4 條第 1 項之販賣第一級毒品罪，
    附表三編號 1 及附表四所為係犯毒品危害防制條例第 4 條
    第2 項之販賣第二級毒品罪。被告駱博厚附表五編號1 所為
    係犯毒品危害防制條例第4 條第1 項之販賣第一級毒品罪，
    附表五編號各編號所為係犯毒品危害防制條例第4 條第2項
    之販賣第二級毒品罪。被告四人於販賣前之持有第一級毒品
    海洛因及第二級毒品甲基安非他命，其持有之低度行為，應
    為販賣之高度行為所吸收，均不另論罪。
  (二)被告何吉正、潘逸樺就附表四所示販賣第二級毒品甲基安非
    他命犯行，彼此間皆有犯意聯絡及行為分擔，應論以共同正
    犯。
  (三)被告潘逸樺所為附表二編號1 部分、被告何吉正所為附表三
    編號1 部分、被告駱博厚所為附表五編號1 部分，均同時販
    賣第一級毒品海洛因及第二級毒品甲基安非他命，均係以一
    販賣及交付行為，同時觸犯販賣第一級毒品罪及販賣第二級
    毒品罪，均為想像競合犯，應分別從一重論以販賣第一級毒
    品罪。
  (四)被告劉鳳萍所犯附表一各編號所示犯行間，被告潘逸樺所犯
    附表二各編號及附表四所示犯行間，被告何吉正所犯附表三
    各編號及附表四所示犯行間，被告駱博厚所犯附表五各編號
    所示犯行間，犯意各別，犯罪時間、地點互殊，均應予分論
    併罰。
  (五)被告劉鳳萍、潘逸樺、駱博厚有犯罪事實欄所載前科執行情
    形，此有臺灣高等法院被告前案紀錄表各乙份在卷可按，渠
    等於有期徒刑執行完畢後，5 年內故意再犯本件有期徒刑以
    上之各罪，依刑法第47條第1 項之規定，均為累犯，除法定
    本刑為死刑或無期徒刑部分，依法不得加重者外，其餘均加
    重其刑。
  (六)被告劉鳳萍就附表一各編號所示犯行，均於偵查時及本院審
    判中自白犯行，均應依毒品危害防制條例第17條第2 項規定
    ，減輕其刑，並依法先加後減之。
  (七)爰審酌被告劉鳳萍、潘逸樺、何吉正、駱博厚販賣第一級毒
    品海洛因及第二級毒品甲基安非他命，助長施用毒品惡習，
    令買受或受讓毒品者沉迷於毒癮，無法自拔，輕則戕害身心
    健康，重則導致施用毒品之人因缺錢買毒而引發各式犯罪，
    危害社會安全，對國家、社會或個人之傷害可謂至深且鉅。
    渠等販毒牟利，次數非少，犯罪情節均堪稱重大，不宜輕縱
    。復考量渠等之品行、智識程度、犯罪動機、目的、犯罪手
    段與情狀、販賣毒品之次數、數量、販賣毒品之所得及犯後
    是否坦承犯行等一切情狀，就所犯各罪分別量處如主文所示
    之刑，就宣告無期徒刑部分，並依刑法第37條第1項規定，
    宣告褫奪公權終身，再分別定渠等應執行刑如主文所示，以
    示懲儆。
十、沒收
  (一)扣案毒品及其包裝袋部分
  1.按查獲之第一、二級毒品及專供製造或施用第一、二級毒品
    之器具，不問屬於犯人與否，均沒收銷燬之，毒品危害防制
    條例第18條第1 項前段定有明文。又按以營利為目的販入毒
    品，經多次販賣後，持有剩餘毒品被查獲，其各次販賣毒品
    行為，固應併合處罰。惟該持有剩餘毒品之低度行為，應僅
    為最後一次販賣毒品之高度行為所吸收，不另論罪。故就該
    查獲之剩餘毒品，祇能於最後一次之販賣毒品罪宣告沒收銷
    燬，不得於各次販賣毒品罪均宣告沒收銷燬（最高法院98年
    度臺上字第738 號判決意旨參照）。
  2.附表九編號1 所示第一級毒品海洛因2 包( 驗餘總淨重0.44
    30公克），經送鑑定結果，均檢出含海洛因成份，此有交通
    部民用航空局航空醫務中心99年12月15日航藥鑑字第099761
    0 號毒品鑑定書乙紙在卷可憑（參見本院訴字卷I第163-16
    4 頁）；附表九編號2 所示第二級毒品甲基安非他命7 包(
    驗餘總淨重2.8646公克），經送鑑定結果，均檢出含甲基安
    非他命成份，此有交通部民用航空局航空醫務中心99 年9月
    16日航藥鑑字第0995842 號毒品鑑定書乙紙在卷可參（參見
    士檢偵字第11014 號卷Ⅳ第67-69 頁）；均係被告劉鳳萍經
    多次販賣後所剩餘，依上開判決意旨，應分別於被告最後一
    次販賣第一級毒品海洛因即附表一編號7 所示犯行、最後一
    次販賣第二級毒品甲基安非他命即附表一編號9 所示犯行所
    宣告之主文項下，依毒品危害防制條例第18條第1 項前段規
    定，宣告沒收銷燬。至鑑驗耗用之毒品，既已滅失不存在，
    自無庸併予宣告沒收銷燬。附表九編號3 所示海洛因包裝袋
    2 只、編號4 甲基安非他命包裝袋7 只，為被告劉鳳萍所有
    並供其犯罪所用之物，分別係用以包裹海洛因、甲基安非他
    命，有防止毒品裸露、潮濕、散逸及便利攜帶之功能，且既
    得與毒品分別鑑秤重量，與毒品即無難以析離而無法個別宣
    告沒收之情事，應依刑法第38條第1 項第2 款、第3 項之規
    定，分別於附表一編號7 、9 所示犯行所宣告之主文項下，
    併予宣告沒收之。
  3.附表十編號 1 所示第二級毒品甲基安非他命 1 包 (驗餘淨
    重0.0688公克），經送鑑定結果，檢出含甲基安非他命成份
    ，此有交通部民用航空局航空醫務中心99年9 月16日航藥鑑
    字第0995840 號毒品鑑定書乙紙附卷可稽（參見士檢偵字第
    11014號卷Ⅳ第64-66頁），係被告潘逸樺經多次販賣後所剩
    餘，依上開判決意旨，應於被告最後一次販賣販賣第二級毒
    品甲基安非他命即附表二編號7所示犯行所宣告之主文項下
    ，依毒品危害防制條例第18條第1項前段規定，宣告沒收銷
    燬。至鑑驗耗用之毒品，既已滅失不存在，自無庸併予宣告
    沒收銷燬。附表十編號2所示甲基安非他命包裝袋1只，係用
    以包裹甲基安非他命，有防止毒品裸露、潮濕、散逸及便利
    攜帶之功能，且既得與毒品分別鑑秤重量，與毒品即無難以
    析離而無法個別宣告沒收之情事，應依刑法第38條第1項第2
    款、第3項之規定，於附表二編號7所示犯行所宣告之主文項
    下，併予宣告沒收之。
  4.附表十一編號1 所示海洛因粉末1包(驗餘淨重0.29公克）、
    編號2所示海洛因碎塊1包(驗餘淨重3.59公克，純度47. 85%
    ，純質淨重1.73公克）經送鑑定結果，均檢出含海洛因成份
    ，此有法務部調查局濫用藥物實驗室99年12月22日調科壹字
    第09923028250號鑑定書乙份附卷可稽（參見本院訴字第334
    卷II第92頁）；附表十一編號3所示第二級毒品甲基安非他
    命1包(驗餘淨重6.9278公克），經送鑑定結果，檢出含甲基
    安非他命成份，此有交通部民用航空局航空醫務中心99年9
    月16日航藥鑑字第0995841號毒品鑑定書乙紙附卷可稽（參
    見士檢偵字第11014號卷Ⅳ第61-63頁）；均係被告何吉正多
    次販賣後所剩餘，依上開判決意旨，應分別於被告何吉正最
    後一次販賣第一級毒品海洛因即附表三編號3所示犯行、最
    後一次販賣第二級毒品甲基安非他命即附表四所示犯行所宣
    告之主文項下，依毒品危害防制條例第18條第1項前段規定
    ，宣告沒收銷燬。至鑑驗耗用之毒品，既已滅失不存在，自
    無庸併予宣告沒收銷燬。附表十一編號4所示海洛因包裝袋2
    只、編號5甲基安非他命包裝袋1只，分別係用以包裹海洛因
    、甲基安非他命，有防止毒品裸露、潮濕、散逸及便利攜帶
    之功能，且既得與毒品分別鑑秤重量，與毒品即無難以析離
    而無法個別宣告沒收之情事，應依刑法第38條第1項第2款、
    第3項之規定，分別於附表三編號3、附表四所示犯行所宣告
    之主文項下，併予宣告沒收之。
  (二)販賣毒品所得之財物部分
  1.按犯毒品危害防制條例第 4 條至第 9 條之罪者，其供犯罪
    所用或因犯罪所得之財物，均沒收之，如全部或一部不能沒
    收時，追徵其價額或以其財產抵償之，毒品危害防制條例第
    19 條第 1 項定有明文。此條項關於供犯罪所用或因犯罪所
    得之財物均沒收之規定，因無「不問屬於犯人與否均沒收」
    之特別規定，故仍有刑法第 38 條第 1 項第 2、3 款、第
    3 項前段之適用，即供犯罪所用或因犯罪所得之財物，以屬
    於犯人所有者為限，始得依毒品危害防制條例第 19 條第 1
    項規定沒收。另因同條項係採義務沒收主義，故犯罪所得之
    財物，如能認定確係犯罪所得，均應宣告沒收，不以當場搜
    獲扣押者為限；且犯罪所得之對價，不問其中成本若干，利
    潤多少，均應諭知沒收。而上開規定所稱「追徵其價額」者
    ，必限於所沒收之物為金錢以外之其他財物而無法沒收時，
    始應追徵其價額，使其繳納與原物相當之價額。如所得財物
    為金錢而無法沒收時，應以其財產抵償之，而不發生追徵價
    額之問題（最高法院 93 年度台上字第 1218 號、第 2670
    號、第 2743 號判決要旨參照）。
  2.本件被告劉鳳萍所犯附表一各編號所示之販賣毒品犯行、被
    告潘逸樺所犯附表二各編號所示之販賣毒品犯行、被告何吉
    正所犯附表三各編號所示之販賣毒品犯行、被告駱博厚所犯
    附表五各編號所示販賣毒品犯行、被告潘逸樺與何吉正共犯
    附表四所示之販賣毒品犯行，均已收受對價，販賣毒品所得
    分別如附表一、二、三、四、五所示，雖未扣案，均仍應依
    上開規定，於被告等人所犯如附表一、二、三、四、五各編
    號所示各次販賣毒品犯行所宣告之主文項下，分別諭知宣告
    沒收，如全部或一部不能沒收時，以其財產抵償之。另附表
    四所示販賣毒品犯行係被告潘逸樺與何吉正共犯，其販賣毒
    品所得之財物，應於該次犯行所宣告之主文項下，宣告連帶
    沒收之，如全部或一部不能沒收時，以其等財產連帶抵償之
    。
  (三)附表九編號5 分裝袋3 包、編號6 分裝杓1 支均係被告劉鳳
    萍所有，用以分裝毒品供販賣所用之物。附表十編號3 分裝
    袋( 大)18 包、編號4 電子磅秤4 個、編號5 iPhone手機(
    內含000000 0000 門號SIM 卡1 張)1支、編號6 分裝袋( 小
    )6個、編號7 掌上型封口機3 個，均係被告潘逸樺所有，並
    用以秤量、分裝及封裝毒品供販賣之用，手機則係聯絡販賣
    事宜之用，此有附表八編號9 至18、22所示通訊監察譯文附
    卷可憑。附表十二編號1 分裝杓2 支、編號2 分裝袋48個均
    係被告駱博厚所有，用以分裝毒品供販賣所用之物。被告劉
    鳳萍、潘逸樺雖承認上開扣案物品為渠等所有，惟否認係供
    販賣毒品所用之物。然查，被告劉鳳萍、潘逸樺多次販賣毒
    品犯行業已說明如前，是上開扣案物品可認係供販賣毒品所
    用之物無疑，均應依毒品危害防制條例第19條第1 項之規定
    ，於被告等人所犯如附表各編號所示各次販賣毒品犯行所宣
    告之主文項下，分別諭知宣告沒收，且因上述各應沒收之物
    皆已扣案，無不能沒收情形，爰不諭知追徵其價額。
  (四)又扣案被告劉鳳萍所有SAMSUNG 手機1 支( 內含0000000000
    門號SIM 卡1 張) 、LG手機1 支，均非供被告劉鳳萍販賣毒
    品所用之物。扣案SONY ERICSSPN 手機1 支( 內含00000000
    00門號SIM 卡1 張) 雖係供被告劉鳳萍販賣毒品所用之物，
    惟非被告劉鳳萍所有，而係被告何吉正所有。扣案被告潘逸
    樺所有MOTOROLA手機1 支( 內含0000000000門號SIM 卡1 張
    ) 、MUSIC 手機1 支( 內含0000000000門號SIM 卡1 張) 、
    NOKIA N83 手機1 支( 內含SIM 卡2 張) 、SAMSUNG 手機2
    支( 各內含SIM 卡1 張) ，均非供被告潘逸樺販賣毒品所用
    之物。被告何吉正所有NOKIA 手機1 支( 內含0000000000、
    0000000000000 門號SIM 卡各1 張) 、NOKIA 手機1 支( 內
    含0000000000、0000000000門號SIM 卡各1 張) ，均非供被
    告何吉正販賣毒品所用之物。又扣案被告何吉正所有80萬元
    、被告潘逸樺所有1 萬900 元，被告何吉正、潘逸樺均供稱
    非販賣毒品所得之財物，且亦無證據足資證明係被告潘逸樺
    、何吉正販賣毒品所得之財物。其餘扣案物品，亦無證據顯
    示與本案有關；爰均不諭知宣告沒收，附此敘明。
貳、無罪部分
一、公訴意旨另略以：
  (一)被告潘逸樺另基於意圖營利而販賣第一級毒品海洛因、第二
    級毒品甲基安非他命之犯意，於附表六各編號所示之時間、
    地點，販賣附表六各編號所示之毒品數量、價額予朱鐘盛、
    駱博厚，因認被告潘逸樺此部分所為另涉犯違反毒品危害防
    制條例第4 條第1 項之販賣第一級毒品罪、第4 條第2 項之
    販賣第二級毒品罪嫌云云。
  (二)被告駱博厚另基於意圖營利而販賣第二級毒品甲基安非他命
    之犯意，於附表七各編號所示之時間、地點，販賣甲基安非
    他命如附表各編號所示之數量、價額予黃俊明、洪士元，因
    認被駱博厚此部分所為另涉犯違反毒品危害防制條例第4 條
    第1 項之販賣第一級毒品罪、第4 條第2 項之販賣第二級毒
    品罪嫌云云。
二、按犯罪事實應依證據認定之，無證據不得認定犯罪事實；又
    不能證明被告犯罪者，即應諭知無罪之判決，刑事訴訟法第
    154 條第2 項、第301 條第1 項分別定有明文。再按事實之
    認定，應憑證據，如未能發現相當證據，或證據不足以證明
    ，自不能以推測或擬制之方法，為裁判基礎；苟積極證據不
    足為不利於被告事實之認定時，即應為有利於被告之認定；
    又認定犯罪事實所憑之證據，雖不以直接證據為限，間接證
    據亦包括在內，然而無論直接證據或間接證據，其為訴訟上
    之證明，須於通常一般之人均不致有所懷疑，而得確信其為
    真實之程度者，始得據為有罪之認定，倘其證明尚未達到此
    一程度，而有合理之懷疑存在而無從使事實審法院得有罪之
    確信時，即應由法院為諭知被告無罪之判決，最高法院40年
    臺上字第86號、30年上字第816 號、76年度臺上字第4986號
    判例意旨足資參照。次按刑事訴訟法第161 條已於91年2 月
    8 日修正公布，修正後同條第1 項規定：檢察官就被告犯罪
    事實，應負舉證責任，並指出證明之方法。因此，檢察官對
    於起訴之犯罪事實，應負提出證據及說服之實質舉證責任。
    倘其所提出之證據，不足為被告有罪之積極證明，或其闡明
    之證明方法，無從說服法官以形成被告有罪之心證，基於無
    罪推定之原則，自應為被告無罪判決之諭知（最高法院92年
    台上字第128 號判例亦同此意旨）。
三、公訴意旨認被告潘逸華有附表六各編號所示販賣第一級毒品
    及第二級毒品犯行，係以證人朱鐘盛、駱博厚之偵訊證述以
    及通訊監察譯文為其所憑論據。公訴意旨認被告駱博厚有附
    表七各編號所示販賣第二級毒品犯行，係以證人洪士元之偵
    訊證述為其所憑論據。
四、訊據被告潘逸華堅決否認此部分犯行，被潘逸樺辯稱：我沒
    有販賣毒品給朱鐘盛、駱博厚，朱鐘盛偵訊所言不實在，朱
    鐘盛有欠我錢，我沒有賣毒品給朱鐘盛，也沒有跟他合資買
    過毒品，我沒有賣毒品給駱博厚，我與駱博厚都是合資購買
    毒品等語。被告駱博厚則辯稱：我沒有販賣甲基安非他命給
    黃俊明、洪士元，黃俊明、洪士元之警詢及偵訊所述不實在
    等語。
五、按犯施用第一、二級毒品罪，供出毒品來源因而破獲者，得
    減輕其刑，毒品危害防制條例第十七條定有明文，則施用毒
    品之人，如供出毒品之來源因而破獲者，既得獲邀減輕其刑
    之寬典，為擔保其所為陳述之真實性，自應有足以令人確信
    其陳述為真實之補強證據，始能資為販賣或轉讓毒品等犯行
    論罪之依據。而所謂補強證據，則指除施用毒品者之供述外
    ，其他足以證明該陳述之事實確具有相當程度真實性之證據
    而言。雖所補強者，非以事實之全部為必要，但亦須因補強
    證據與該項陳述之相互利用，足使犯罪事實獲得確信者，始
    足當之，最高法院98年台上字第2898號判決意旨參照。
六、經查：
  (一)被告潘逸樺所為附表六編號1 、2 、3 部分( 起訴書附表編
    號10、11、15)
  1.證人朱鐘盛於99年5 月4 日偵訊具結證稱：附表八編號25
    之通訊監察譯文是我與潘逸樺的對話，我當天是去向他買安
    非他命，在蘆洲三民路一間水果攤約見面交易，他親自拿1
    公克安非他命給我，我拿新台幣1,000 元現金給他本人，我
    便離開了，交易有成功。附表八編號26之通訊監察譯文是
    我與潘逸樺的通話，我跟潘逸樺以電話聯絡數通，約在蘆洲
    三民路一間水果攤旁見面，我跟他買15公克，我拿1 萬8,00
    0 元給潘逸樺本人，潘逸樺將一整包淨重15公克安非他命交
    給我，我就離開了，交易有成功。我們都約在蘆洲三民路的
    水果攤交易因為離他家比較近，地點是他約的，他叫我去那
    邊我就去那邊。附表八編號27之通訊監察譯文我與潘逸樺
    的對話，我約潘逸樺買安非他命，跟潘逸樺約在蘆洲市○○
    ○○○路口全家超商見面，大約半小時潘逸樺與我見面，我
    跟潘逸樺說再拿半兩（半個）安非他命，但是潘逸樺實際上
    都是給我15公克，但是他算我都比外面便宜，外面半兩約要
    2 萬2,000 至2 萬4,000 元左右，這次的交易的1 萬5,000
    我就說先欠著，潘逸樺只有拿15公克安非他命給我，我便離
    開了。這筆錢後來因為潘逸樺被警方查獲，所以就沒有還給
    他，這次交易也有成功等語（參見士檢偵字第11014 號卷III
    第17-21 頁）。復於99年12月3 日偵訊結證稱：附表八編
    號25之通訊監察譯文是我與潘逸樺之通話，如我先前證稱無
    誤，當天是跟潘逸樺購買1 公克安非他命1,000 元，約在蘆
    洲三民路一間水果攤，交易有成功。附表八編號27之通訊
    監察譯文是我與潘逸樺之通話，情形如我先前證述無誤，當
    天是跟潘逸樺購買15公克安非他命1 萬5,000 元，約在蘆洲
    民族路、民權路口的全家超商見面，交易有成功，但是潘逸
    樺有拿安非他命給我，我先賒帳，後來潘逸樺被查獲，我還
    沒有還給他錢等語（參見士檢偵字第11014 號卷Ⅳ第3-5 頁
    ）。
  2.證人朱鐘盛固於偵訊證述如上，惟觀諸附表八編號25至27之
    通訊監察譯文，所提皆是潘逸樺與朱鐘盛相約見面事宜，並
    未提及毒品交易時所需使用之毒品、數量及價額的代語。是
    上開通訊監察譯文尚不足以做為擔保朱鐘盛上開偵訊證述為
    真實之補強證據。從而，此部分僅有證人朱鐘盛之偵訊證述
    ，揆諸前揭判決意旨，尚不足以為被告潘逸樺有罪之認定。
  (二)被告潘逸樺所為附表六編號4 部分( 起訴書附表編號24)
  1.證人駱博厚於99年7 月23日偵訊結證稱：附表八編號28之通
    訊監察譯文是我跟潘逸樺通話，約在蘆洲三民路那邊，買海
    洛因1 萬多元，當場給錢、毒品等語（參見士檢偵字第9967
    號卷第79-83 頁）。復於99年11月10日偵訊詰證稱：附表八
    編號28之通訊監察譯文是我與潘逸樺通話，當天我也是向潘
    逸樺買1 錢海洛因，當天我自己坐計程車過去交易，他算我
    1 萬5 仟元，交易地點在他蘆洲三民路住處附近的全家超商
    旁邊，我把錢付給潘逸樺本人，海洛因1 錢也是潘逸樺本人
    給我，交易有成功等語（參見士檢偵字第11014 號卷III第73
    -81 頁）。
  2.證人駱博厚固於偵訊證述如上，惟觀諸附表八編號28之通訊
    監察譯文，所提皆是潘逸樺與駱博厚相約見面事宜，並無毒
    品交易時使用之毒品、數量及價額的代語。是上開通訊監察
    譯文尚不足以做為擔保朱鐘盛上開偵訊證述為真實之補強證
    據。從而，此部分僅有證人駱博厚之偵訊證述，揆諸前揭判
    決意旨，尚不足以為被告潘逸樺有罪之認定。
  (三)被告潘逸樺所為附表六編號5 部分( 起訴書附表編號28)
  1.證人駱博厚於99年11月10日偵訊詰證稱：附表八編號21之通
    訊監察譯文是我與潘逸樺、何吉正通話，「3 個查某」（台
    語）是指3 錢海洛因，當時我坐計程車過去潘逸樺、何吉正
    蘆洲三民路住處，何吉正只有1 錢半的海洛因，我就付2 萬
    2 給何吉正，海洛因也是何吉正當場交給我等語（參見士檢
    偵字第11014 號卷III第73-81 頁）。復於100 年1 月27日本
    院審理證稱：附表八編號21之通訊監察譯文，我會撥打潘逸
    樺的手機，因當時何吉正的手機撥不通，所以我打給潘逸樺
    ，我在電話中先問潘逸樺，何吉正在不在，潘逸樺說何吉正
    在睡覺，我叫潘逸樺去叫何吉正起來，那次我是要找何吉正
    ，如偵訊筆錄所載，我錢是交給何吉正，海洛因也是何吉正
    給我的等語（參見本院訴字卷II第147-151 ）。
  2.觀諸附表八編號21之通訊監察譯文，核與證人駱博厚於前揭
    證述過程相符，是以駱博厚於電話中既是與被告何吉正交涉
    購毒細節，後亦係被告何吉正親手交付海洛因予駱博厚，駱
    博厚亦是將錢直接交給何吉正，則整個販賣過程被告潘逸樺
    並未參與，尚難僅因其有接聽駱博厚的來電嗣轉交何吉正接
    聽，遽認其與何吉正共犯。
  (四)被告駱博厚所為附表七編號1部分(起訴書附表編號34)
  1.證人黃俊明99年9 月14日第二次警詢陳稱：99年5 月11日下
    午( 附表七編號1)我去找駱博厚，駱博厚叫我拿涼的過去，
    這次我有向駱博厚購買毒品等語（參見士檢偵字第9967號卷
    第143-1 45頁）。復於99年9 月14日偵訊證稱：附表八編號
    29之通訊監察譯文是我與駱博厚的通話內容，是我先打電話
    給他，他叫我買東西，我就過去他淡水鄧公路的家，我向駱
    博厚買「81」4 公克安非他命6,000 元及「81」0.65公克含
    袋重0.2 重量的海洛因2,500 元，我錢交給駱博厚，安非他
    命、海洛因也是他本人交給我；我電話中叫駱博厚「大ㄟ」
    等語（參見士檢偵字第9967號卷第160-162 頁）。
  2.證人黃俊明固於警偵訊證述如上，惟觀諸附表八編號29之通
    訊監察譯文，所提皆是駱博厚與黃俊明相約見面事宜，並無
    毒品交易時使用之毒品、數量及價額的代語。是上開通訊監
    察譯文尚不足以做為擔保黃俊明上開偵訊陳述為真實之補強
    證據。從而，此部分僅有證人黃俊明之偵訊證述，揆諸前揭
    判決意旨，尚不足以為被告駱博厚有罪之認定。
  (五)被告駱博厚所為附表七編號2 至4 部分( 起訴書附表編號30
    至32)
  1.證人洪士元於99年9 月14日偵訊詰證稱：我有向駱博厚買過
    毒品3 次，第一次是今年5 年中旬下午，在三芝鄉十號綽號
    兩齒（台語）他家，我跟他買1,000 元安非他命0.3 公克不
    含袋，含袋就變成0.5 公克，我錢是付給他本人，毒品也是
    他本人給我。第二次也是在兩齒他家，時間是5 月底6 月初
    的一個下午，我也是跟駱博厚買我跟買1,000元安非他命0.3
    公克不含袋，含袋就變成0.5 公克，我錢是付給他本人，毒
    品也是他本人給我。第三次是約6 月中旬在我家，因為駱博
    厚當天來我家玩電腦，我就跟他買1,000 元安非他命0.3 公
    克不含袋，含袋就變成0.5 公克，我錢是付給他本人，毒品
    也是他本人給我等語（參見士檢偵字第9967號卷第179-181
    頁）。
  2.證人洪士元固於偵訊證述如上，惟除證人洪士元之上開證述
    外，查無其他證據可資擔保下開證述之真實性，從而此部分
    僅有證人黃俊明之偵訊證述，揆諸前揭判決意旨，尚不足以
    為被告駱博厚有罪之認定。
六、綜上所述，此部分之積極證據尚不足以證明被告潘逸華、駱
    博厚公訴意旨所指訴之販賣毒品犯行，無法使本院形成有罪
    之心證。此外，復查無其他積極證據，足以證明被告潘逸華
    、駱博厚此部分所為有何公訴意旨所指之販賣毒品犯行，自
    屬不能證明被告2 人此部分犯罪，應為被告2 人此部分無罪
    之諭知。
據上論斷，應依刑事訴訟法第299條第1項前段、第301條第1項，
毒品危害防制條例第4條第1項、第2項、第17條第2項、第18條第
1 項前段、第19條第1 項，刑法第11條、第28條、第55條、第47
條第1 項、第51條第3 款、第4 款、第5 款、第37條第1 項、第
38 條 第1 項第2 款、第3 項，判決如主文。
本案經檢察官江耀民到庭執行職務
中    華    民    國  100     年    3     月    31    日
                  刑事第五庭審判長法  官  雷雯華
                                  法  官  徐文瑞
                                  法  官  楊秀枝
以上正本證明與原本無異。
如不服本判決應於收受送達後10日內向本院提出上訴書狀，並應
敘述具體理由。其未敘述上訴理由者，應於上訴期間屆滿後20日
內向本院補提理由書( 均須按他造當事人之人數附繕本) 「切勿
逕送上級法院」。
                                  書記官  劉易柔
中    華    民    國  100     年    3     月    31    日
附表一：劉鳳萍販賣毒品部分
┌─┬────┬────┬─────┬──────┬───┬─────────────┐
│編│販賣對象│販賣時間│販賣地點  │販賣內容    │起訴書│主  文                    │
│號│        │        │          │（新台幣）  │附表編│                          │
│  │        │        │          │            │號    │                          │
├─┼────┼────┼─────┼──────┼───┼─────────────┤
│1 │黃雅琴  │99年7 月│新北市中和│甲基安非他命│1     │劉鳳萍販賣第二級毒品，累犯│
│  │        │10日15時│廟前      │4 公克      │      │，處有期徒刑肆年。扣案之分│
│  │        │42分    │          │6,000元     │      │裝袋包、分裝杓壹支均沒收│
│  │        │        │          │            │      │之，未扣案之販賣第二級毒品│
│  │        │        │          │            │      │甲基安非他命所得之財物新臺│
│  │        │        │          │            │      │幣陸仟元沒收之，如全部或一│
│  │        │        │          │            │      │部不能沒收時，以其財產抵償│
│  │        │        │          │            │      │之。                      │
├─┼────┼────┼─────┼──────┼───┼─────────────┤
│2 │楊俊雄  │99年5 月│新北市蘆洲│海洛因      │2     │劉鳳萍販賣第一級毒品，累犯│
│  │        │22日10時│區○○路與│0.45公克( 含│      │，處有期徒刑壹拾伍年陸月。│
│  │        │許      │民族路全家│袋重)       │      │扣案之分裝袋包、分裝杓壹│
│  │        │        │超商前    │2,600元     │      │支均沒收之，未扣案之販賣第│
│  │        │        │          │            │      │一級毒品海洛因所得之財物新│
│  │        │        │          │            │      │臺幣貳仟陸佰元沒收之，如全│
│  │        │        │          │            │      │部或一部不能沒收時，以其財│
│  │        │        │          │            │      │產抵償之。                │
├─┼────┼────┼─────┼──────┼───┼─────────────┤
│3 │楊俊雄  │99年5 月│新北市蘆洲│海洛因      │3     │劉鳳萍販賣第一級毒品，累犯│
│  │        │27日19時│區○○路與│0.45公克( 含│      │，處有期徒刑壹拾伍年陸月。│
│  │        │22分許  │民族路全家│袋重)       │      │扣案之分裝袋包、分裝杓壹│
│  │        │        │超商前    │2,500元     │      │支均沒收之，未扣案之販賣第│
│  │        │        │          │            │      │一級毒品海洛因所得之財物新│
│  │        │        │          │            │      │臺幣貳仟伍佰元沒收之，如全│
│  │        │        │          │            │      │部或一部不能沒收時，以其財│
│  │        │        │          │            │      │產抵償之。                │
├─┼────┼────┼─────┼──────┼───┼─────────────┤
│4 │楊俊雄  │99年6 月│新北市林口│海洛因      │4     │劉鳳萍販賣第一級毒品，累犯│
│  │        │3 日9時 │區○○○路│0.1 公克    │      │，處有期徒刑壹拾伍年肆月。│
│  │        │41分    │樂威汽車賓│1,000 元    │      │扣案之分裝袋包、分裝杓壹│
│  │        │        │館        │            │      │支均沒收之，未扣案之販賣第│
│  │        │        │          │            │      │一級毒品海洛因所得之財物新│
│  │        │        │          │            │      │臺幣壹仟元沒收之，如全部或│
│  │        │        │          │            │      │一部不能沒收時，以其財產抵│
│  │        │        │          │            │      │償之。                    │
├─┼────┼────┼─────┼──────┼───┼─────────────┤
│5 │楊俊雄  │99年6 月│新北市林口│海洛因      │5     │劉鳳萍販賣第一級毒品，累犯│
│  │        │4 日21時│區○○○路│0.1 公克    │      │，處有期徒刑壹拾伍年肆月。│
│  │        │8分許   │與文化二路│1,000 元    │      │扣案之分裝袋包、分裝杓壹│
│  │        │        │麥當勞    │            │      │支均沒收之，未扣案之販賣第│
│  │        │        │          │            │      │一級毒品海洛因所得之財物新│
│  │        │        │          │            │      │臺幣壹仟元沒收之，如全部或│
│  │        │        │          │            │      │一部不能沒收時，以其財產抵│
│  │        │        │          │            │      │償之。                    │
├─┼────┼────┼─────┼──────┼───┼─────────────┤
│6 │楊俊雄  │99年6 月│臺北市公館│海洛因      │6     │劉鳳萍販賣第一級毒品，累犯│
│  │        │8 日3時 │捷運站    │0.2 公克    │      │，處有期徒刑壹拾伍年陸月。│
│  │        │35分許  │          │2,000 元    │      │扣案之分裝袋包、分裝杓壹│
│  │        │        │          │            │      │支均沒收之，未扣案之販賣第│
│  │        │        │          │            │      │一級毒品海洛因所得之財物新│
│  │        │        │          │            │      │臺幣貳仟元沒收之，如全部或│
│  │        │        │          │            │      │一部不能沒收時，以其財產抵│
│  │        │        │          │            │      │償之。                    │
├─┼────┼────┼─────┼──────┼───┼─────────────┤
│7 │楊俊雄  │99年6 月│新北市蘆洲│海洛因      │7     │劉鳳萍販賣第一級毒品，累犯│
│  │        │26日14時│區○○路85│0.1 公克    │      │，處有期徒刑壹拾伍年肆月。│
│  │        │57分許  │度C 旁巷子│1,000 元    │      │扣案之第一級毒品海洛因貳包│
│  │        │        │內        │            │      │ (驗餘總淨重零點肆肆零公│
│  │        │        │          │            │      │克) 沒收銷燬之，扣案之海洛│
│  │        │        │          │            │      │因包裝袋貳只、分裝袋包、│
│  │        │        │          │            │      │分裝杓壹支均沒收之，未扣案│
│  │        │        │          │            │      │之販賣第一級毒品海洛因所得│
│  │        │        │          │            │      │之財物新臺幣壹仟元沒收之，│
│  │        │        │          │            │      │如全部或一部不能沒收時，以│
│  │        │        │          │            │      │其財產抵償之。            │
├─┼────┼────┼─────┼──────┼───┼─────────────┤
│8 │鄭智文  │99年3 月│臺北市興隆│甲基安非他命│8     │劉鳳萍販賣第二級毒品，累犯│
│  │        │24日    │路4 段46巷│約1 公克    │      │，處有期徒刑年拾月。扣案│
│  │        │        │82號前    │1,000 元    │      │之分裝袋包、分裝杓壹支均│
│  │        │        │          │            │      │沒收之，未扣案之販賣第二級│
│  │        │        │          │            │      │毒品甲基安非他命所得之財物│
│  │        │        │          │            │      │新臺幣壹仟元沒收之，如全部│
│  │        │        │          │            │      │或一部不能沒收時，以其財產│
│  │        │        │          │            │      │抵償之。                  │
├─┼────┼────┼─────┼──────┼───┼─────────────┤
│9 │鄭智文  │99年4 月│新北市蘆洲│甲基安非他命│9     │劉鳳萍販賣第二級毒品，累犯│
│  │        │28日4時 │區○○路與│約1 公克    │      │，處有期徒刑年拾月。扣案│
│  │        │5分許   │民族路全家│1,000 元    │      │之第二級毒品甲基安非他命柒│
│  │        │        │超商前    │            │      │包( 驗餘總淨重貳點捌陸肆陸│
│  │        │        │          │            │      │公克) 沒收銷燬之，扣案之甲│
│  │        │        │          │            │      │基安非他命包裝袋柒只、分裝│
│  │        │        │          │            │      │袋包、分裝杓壹支均沒收之│
│  │        │        │          │            │      │，未扣案之販賣第二級毒品甲│
│  │        │        │          │            │      │基安非他命所得之財物新臺幣│
│  │        │        │          │            │      │壹仟元沒收之，如全部或一部│
│  │        │        │          │            │      │不能沒收時，以其財產抵償之│
│  │        │        │          │            │      │。                        │
├─┴────┴────┴─────┴──────┴───┴─────────────┤
│販賣第一級毒品海洛因所得：1萬100元                                                  │
│販賣第二級毒品甲基安非他命所得：8,000元                                             │
│販賣第一級毒品海洛因及第二級毒品甲基安非他命所得總計：1萬8,100元                    │
└──────────────────────────────────────────┘
附表二：潘逸樺販賣毒品部分
┌─┬────┬────┬─────┬──────┬───┬─────────────┐
│編│販賣對象│販賣時間│販賣地點  │販賣內容    │起訴書│主    文                  │
│號│        │        │          │（新台幣）  │附表編│                          │
│  │        │        │          │            │號    │                          │
├─┼────┼────┼─────┼──────┼───┼─────────────┤
│1 │駱博厚  │99年3 月│新北市蘆洲│海洛因      │12    │潘逸樺販賣第一級毒品，累犯│
│  │朱鐘盛  │14日3 時│區○○路萊│1 錢        │      │，處無期徒刑，褫奪公權終身│
│  │        │40分    │爾富超商前│1 萬5,000元 │想像競│。扣案之分裝袋( 大) 壹拾捌│
│  │        │        │          ├──────┤合    │包、電子磅秤肆個、iPhone手│
│  │        │        │          │甲基安非他命│      │機( 內含000000000│
│  │        │        │          │15公克      │      │六門號SIM 卡壹張) 壹支、分│
│  │        │        │          │1 萬5,000元 │      │裝袋( 小) 陸個、掌上型封口│
│  │        │        │          │            │      │機個均沒收之，未扣案之販│
│  │        │        │          │            │      │賣第一級毒品海洛因所得之財│
│  │        │        │          │            │      │物新臺幣壹萬伍仟元、販賣第│
│  │        │        │          │            │      │二級毒品甲基安非他命所得之│
│  │        │        │          │            │      │財物新臺幣壹萬伍仟元均沒收│
│  │        │        │          │            │      │之，如全部或一部不能沒收時│
│  │        │        │          │            │      │，以其財產抵償之。        │
├─┼────┼────┼─────┼──────┼───┼─────────────┤
│2 │駱博厚  │99年3 月│新北市蘆洲│海洛因      │13、22│潘逸樺販賣第一級毒品，累犯│
│  │朱鐘盛  │17日2 時│區○○路與│1 錢        │      │，處無期徒刑，褫奪公權終身│
│  │        │40分、3 │民族路全家│1 萬5,000元 │      │。扣案之分裝袋( 大) 壹拾捌│
│  │        │時45分  │超商前    │            │      │包、電子磅秤肆個、iPhone手│
│  │        │        │          │            │      │機( 內含000000000│
│  │        │        │          │            │      │六門號SIM 卡壹張) 壹支、分│
│  │        │        │          │            │      │裝袋( 小) 陸個、掌上型封口│
│  │        │        │          │            │      │機個均沒收之，未扣案之販│
│  │        │        │          │            │      │賣第一級毒品海洛因所得之財│
│  │        │        │          │            │      │物新臺幣壹萬伍仟元沒收之，│
│  │        │        │          │            │      │如全部或一部不能沒收時，以│
│  │        │        │          │            │      │其財產抵償之。            │
├─┼────┼────┼─────┼──────┼───┼─────────────┤
│3 │駱博厚  │99年3 月│新北市蘆洲│海洛因      │14、23│潘逸樺販賣第一級毒品，累犯│
│  │朱鐘盛  │21日4 時│區○○路與│1 錢        │      │，處無期徒刑，褫奪公權終身│
│  │        │20分    │民族路全家│1 萬5,000元 │      │。扣案之分裝袋( 大) 壹拾捌│
│  │        │        │超商前    │            │      │包、電子磅秤肆個、iPhone手│
│  │        │        │          │            │      │機( 內含000000000│
│  │        │        │          │            │      │六門號SIM 卡壹張) 壹支、分│
│  │        │        │          │            │      │裝袋( 小) 陸個、掌上型封口│
│  │        │        │          │            │      │機個均沒收之，未扣案之販│
│  │        │        │          │            │      │賣第一級毒品海洛因所得之財│
│  │        │        │          │            │      │物新臺幣壹萬伍仟元沒收之，│
│  │        │        │          │            │      │如全部或一部不能沒收時，以│
│  │        │        │          │            │      │其財產抵償之。            │
├─┼────┼────┼─────┼──────┼───┼─────────────┤
│4 │駱博厚  │99年2 月│新北市淡水│海洛因      │18    │潘逸樺販賣第一級毒品，累犯│
│  │        │21日10時│區○○路25│1 錢        │      │，處無期徒刑，褫奪公權終身│
│  │        │25分    │巷1 號    │1 萬5,000 元│      │。扣案之分裝袋( 大) 壹拾捌│
│  │        │        │          │            │      │包、電子磅秤肆個、iPhone手│
│  │        │        │          │            │      │機( 內含000000000│
│  │        │        │          │            │      │六門號SIM 卡壹張) 壹支、分│
│  │        │        │          │            │      │裝袋( 小) 陸個、掌上型封口│
│  │        │        │          │            │      │機個均沒收之，未扣案之販│
│  │        │        │          │            │      │賣第一級毒品海洛因所得之財│
│  │        │        │          │            │      │物新臺幣壹萬伍仟元沒收之，│
│  │        │        │          │            │      │如全部或一部不能沒收時，以│
│  │        │        │          │            │      │其財產抵償之。            │
├─┼────┼────┼─────┼──────┼───┼─────────────┤
│5 │駱博厚  │99年3 月│新北市蘆洲│海洛因      │20    │潘逸樺販賣第一級毒品，累犯│
│  │        │4 日23時│區○○路一│1 錢        │      │，處無期徒刑，褫奪公權終身│
│  │        │37分    │間水果攤旁│1 萬5,000 元│      │。扣案之分裝袋( 大) 壹拾捌│
│  │        │        │          │            │      │包、電子磅秤肆個、iPhone手│
│  │        │        │          │            │      │機( 內含000000000│
│  │        │        │          │            │      │六門號SIM 卡壹張) 壹支、分│
│  │        │        │          │            │      │裝袋( 小) 陸個、掌上型封口│
│  │        │        │          │            │      │機個均沒收之，未扣案之販│
│  │        │        │          │            │      │賣第一級毒品海洛因所得之財│
│  │        │        │          │            │      │物新臺幣壹萬伍仟元沒收之，│
│  │        │        │          │            │      │如全部或一部不能沒收時，以│
│  │        │        │          │            │      │其財產抵償之。            │
├─┼────┼────┼─────┼──────┼───┼─────────────┤
│6 │駱博厚  │99年3 月│新北市蘆洲│甲基安非他命│21    │潘逸樺販賣第二級毒品，累犯│
│  │        │6 日4 時│區○○路一│1 兩        │      │，處有期徒刑壹拾年。扣案之│
│  │        │21分    │間水果攤旁│3 萬8,000元 │      │分裝袋( 大) 壹拾捌包、電子│
│  │        │        │          │            │      │磅秤肆個、iPhone手機( 內含│
│  │        │        │          │            │      │0000000000門號SI│
│  │        │        │          │            │      │M 卡壹張) 壹支、分裝袋( 小│
│  │        │        │          │            │      │) 陸個、掌上型封口機個均│
│  │        │        │          │            │      │沒收之，未扣案之販賣第二級│
│  │        │        │          │            │      │毒品甲基安非他命所得之財物│
│  │        │        │          │            │      │新臺幣萬捌仟元沒收之，如│
│  │        │        │          │            │      │全部或一部不能沒收時，以其│
│  │        │        │          │            │      │財產抵償之。              │
├─┼────┼────┼─────┼──────┼───┼─────────────┤
│7 │駱博厚  │99年4 月│新北市蘆洲│甲基安非他命│25    │潘逸樺販賣第二級毒品，累犯│
│  │        │19日4 時│區住處附近│1 兩        │      │，處有期徒刑壹拾年。扣案之│
│  │        │23分    │萊爾富超商│3 萬8,000元 │      │第二級毒品甲基安非他命壹包│
│  │        │        │前        │            │      │ (驗餘淨重零點零陸捌捌公克│
│  │        │        │          │            │      │) 沒收銷燬之，扣案之甲基安│
│  │        │        │          │            │      │非他命包裝袋壹只、分裝袋( │
│  │        │        │          │            │      │大) 壹拾捌包、電子磅秤肆個│
│  │        │        │          │            │      │、iPhone手機( 內含０九八九│
│  │        │        │          │            │      │四六０二０六門號SIM 卡壹張│
│  │        │        │          │            │      │) 壹支、分裝袋( 小) 陸個、│
│  │        │        │          │            │      │掌上型封口機個均沒收之，│
│  │        │        │          │            │      │未扣案之販賣第二級毒品甲基│
│  │        │        │          │            │      │安非他命所得之財物新臺幣│
│  │        │        │          │            │      │萬捌仟元沒收之，如全部或一│
│  │        │        │          │            │      │部不能沒收時，以其財產抵償│
│  │        │        │          │            │      │之。                      │
├─┼────┼────┼─────┼──────┼───┼─────────────┤
│8 │駱博厚  │99年4 月│新北市蘆洲│海洛因      │26    │潘逸樺販賣第一級毒品，累犯│
│  │        │20日0 時│區○○路與│1 錢        │      │，處無期徒刑，褫奪公權終身│
│  │        │28分    │民族路全家│1 萬5,000元 │      │。扣案之分裝袋( 大) 壹拾捌│
│  │        │        │超商前    │            │      │包、電子磅秤肆個、iPhone手│
│  │        │        │          │            │      │機( 內含000000000│
│  │        │        │          │            │      │六門號SIM 卡壹張) 壹支、分│
│  │        │        │          │            │      │裝袋( 小) 陸個、掌上型封口│
│  │        │        │          │            │      │機個均沒收之，未扣案之販│
│  │        │        │          │            │      │賣第一級毒品海洛因所得之財│
│  │        │        │          │            │      │物新臺幣壹萬伍仟元沒收之，│
│  │        │        │          │            │      │如全部或一部不能沒收時，以│
│  │        │        │          │            │      │其財產抵償之。            │
├─┼────┼────┼─────┼──────┼───┼─────────────┤
│9 │駱博厚  │99年5 月│新北市蘆洲│海洛因      │27    │潘逸樺販賣第一級毒品，累犯│
│  │        │9 日15時│區住處附近│1 錢多      │      │，處無期徒刑，褫奪公權終身│
│  │        │3 分許  │85 度C旁  │1 萬7,000 元│      │。扣案之分裝袋( 大) 壹拾捌│
│  │        │        │          │            │      │包、電子磅秤肆個、iPhone手│
│  │        │        │          │            │      │機( 內含000000000│
│  │        │        │          │            │      │六門號SIM 卡壹張) 壹支、分│
│  │        │        │          │            │      │裝袋( 小) 陸個、掌上型封口│
│  │        │        │          │            │      │機個均沒收之，未扣案之販│
│  │        │        │          │            │      │賣第一級毒品海洛因所得之財│
│  │        │        │          │            │      │物新臺幣壹萬柒仟元沒收之，│
│  │        │        │          │            │      │如全部或一部不能沒收時，以│
│  │        │        │          │            │      │其財產抵償之。            │
├─┼────┼────┼─────┼──────┼───┼─────────────┤
│10│翁進川  │99年6 月│新北市蘆洲│海洛因      │29    │潘逸樺販賣第一級毒品，累犯│
│  │        │17日14時│區○○路與│3.6公克     │      │，處無期徒刑，褫奪公權終身│
│  │        │27分    │民族路全家│1萬5,000 元 │      │。扣案之分裝袋( 大) 壹拾捌│
│  │        │        │超商旁麵包│            │      │包、電子磅秤肆個、iPhone手│
│  │        │        │店前      │            │      │機( 內含000000000│
│  │        │        │          │            │      │六門號SIM 卡壹張) 壹支、分│
│  │        │        │          │            │      │裝袋( 小) 陸個、掌上型封口│
│  │        │        │          │            │      │機個均沒收之，未扣案之販│
│  │        │        │          │            │      │賣第一級毒品海洛因所得之財│
│  │        │        │          │            │      │物新臺幣壹萬伍仟元沒收之，│
│  │        │        │          │            │      │如全部或一部不能沒收時，以│
│  │        │        │          │            │      │其財產抵償之。            │
├─┴────┴────┴─────┴──────┴───┴─────────────┤
│販賣第一級毒品海洛因所得：12萬2,000元                                               │
│販賣第二級毒品甲基安非他命所得：9萬1,000元                                          │
│販賣第一級毒品海洛因及第二級毒品甲基安非他命所得總計：21萬3,000元                   │
│                                                                                    │
└──────────────────────────────────────────┘
 附表三：何吉正販賣毒品部分
┌─┬────┬────┬─────┬──────┬───┬─────────────┐
│編│販賣對象│販賣時間│販賣地點  │販賣內容    │起訴書│主    文                  │
│號│        │        │          │（新台幣）  │附表編│                          │
│  │        │        │          │            │號    │                          │
├─┼────┼────┼─────┼──────┼───┼─────────────┤
│1 │駱博厚  │99年2 月│新北市林口│海洛因      │16    │何吉正販賣第一級毒品，處無│
│  │        │13日17時│區何吉正住│1 錢        │      │期徒刑，褫奪公權終身。未扣│
│  │        │25分    │處附近    │1 萬5,000 元│想像競│案之販賣第一級毒品海洛因所│
│  │        │        │          ├──────┤合    │得之財物新臺幣壹萬伍仟元、│
│  │        │        │          │甲基安非他命│      │販賣第二級毒品甲基安非他命│
│  │        │        │          │1 兩        │      │所得之財物新臺幣萬捌仟元│
│  │        │        │          │3 萬8,000元 │      │均沒收之，如全部或一部不能│
│  │        │        │          │            │      │沒收時，以其財產抵償之。  │
├─┼────┼────┼─────┼──────┼───┼─────────────┤
│2 │駱博厚  │99年2 月│新北市林口│海洛因      │17    │何吉正販賣第一級毒品，處無│
│  │        │15日7 時│區何吉正住│1 錢        │      │期徒刑，褫奪公權終身。未扣│
│  │        │20分    │處附近    │1 萬5,000元 │      │案之販賣第一級毒品海洛因所│
│  │        │        │          │            │      │得之財物新臺幣壹萬伍仟元沒│
│  │        │        │          │            │      │收之，如全部或一部不能沒收│
│  │        │        │          │            │      │時，以其財產抵償之。      │
├─┼────┼────┼─────┼──────┼───┼─────────────┤
│3 │駱博厚  │99年5 月│新北市蘆洲│海洛因      │28    │何吉正販賣第一級毒品，處無│
│  │        │21日21時│區○○路19│1 錢半      │      │期徒刑，褫奪公權終身。扣案│
│  │        │4 分    │4 號7 樓  │2 萬2,000元 │      │之第一級毒品海洛因粉末壹包│
│  │        │        │          │            │      │ (驗餘淨重零點貳玖公克) 、│
│  │        │        │          │            │      │海洛因碎塊壹包( 驗餘淨重│
│  │        │        │          │            │      │點伍玖公克，純質淨重壹點柒│
│  │        │        │          │            │      │公克) 均沒收銷燬之，扣案│
│  │        │        │          │            │      │之海洛因包裝袋貳只沒收之，│
│  │        │        │          │            │      │未扣案之販賣第一級毒品海洛│
│  │        │        │          │            │      │因所得之財物新臺幣貳萬貳仟│
│  │        │        │          │            │      │元沒收之，如全部或一部不能│
│  │        │        │          │            │      │沒收時，以其財產抵償之。  │
├─┴────┴────┴─────┴──────┴───┴─────────────┤
│販賣第一級毒品海洛因所得：5萬3,000元                                                │
│販賣第二級毒品甲基安非他命所得：3萬7,000元                                          │
│販賣第一級毒品海洛因及第二級毒品甲基安非他命所得總計：9萬元                         │
└──────────────────────────────────────────┘
附表四：何吉正、潘逸樺共同販賣毒品部分
┌─┬────┬────┬─────┬──────┬───┬─────────────┐
│編│販賣對象│販賣時間│販賣地點  │販賣內容    │起訴書│主    文                  │
│號│        │        │          │（新台幣）  │附表編│                          │
│  │        │        │          │            │號    │                          │
├─┼────┼────┼─────┼──────┼───┼─────────────┤
│1 │駱博厚  │99年2 月│新北市蘆洲│甲基安非他命│19    │何吉正共同販賣第二級毒品，│
│  │        │26日1 時│區○○路何│7 至8 公克  │      │處有期徒刑捌年陸月。扣案之│
│  │        │14分    │吉正、潘逸│1萬元       │      │第二級毒品甲基安非他命壹包│
│  │        │        │樺租屋處附│            │      │ (驗餘淨重陸點玖貳柒捌公克│
│  │        │        │近全家超商│            │      │) 沒收銷燬之，扣案之甲基安│
│  │        │        │前        │            │      │非他命包裝袋壹只、分裝袋( │
│  │        │        │          │            │      │大) 壹拾捌包、電子磅秤肆個│
│  │        │        │          │            │      │、iPhone手機( 內含０九八九│
│  │        │        │          │            │      │四六０二０六門號SIM 卡壹張│
│  │        │        │          │            │      │) 壹支、分裝袋( 小) 陸個、│
│  │        │        │          │            │      │掌上型封口機個均沒收之，│
│  │        │        │          │            │      │未扣案之販賣第二級毒品甲基│
│  │        │        │          │            │      │安非他命所得之財物新臺幣壹│
│  │        │        │          │            │      │萬元與潘逸樺連帶沒收之，如│
│  │        │        │          │            │      │全部或一部不能沒收時，以其│
│  │        │        │          │            │      │等財產連帶抵償之。        │
│  │        │        │          │            │      ├─────────────┤
│  │        │        │          │            │      │潘逸樺共同販賣第二級毒品，│
│  │        │        │          │            │      │累犯，處有期徒刑玖年。扣案│
│  │        │        │          │            │      │之第二級毒品甲基安非他命壹│
│  │        │        │          │            │      │包( 驗餘淨重陸點玖貳柒捌公│
│  │        │        │          │            │      │克) 沒收銷燬之，扣案之甲基│
│  │        │        │          │            │      │安非他命包裝袋壹只、分裝袋│
│  │        │        │          │            │      │ ( 大)壹拾捌包、電子磅秤肆│
│  │        │        │          │            │      │個、iPhone手機( 內含０九八│
│  │        │        │          │            │      │0000000門號SIM 卡壹│
│  │        │        │          │            │      │張) 壹支、分裝袋( 小) 陸個│
│  │        │        │          │            │      │、掌上型封口機個均沒收之│
│  │        │        │          │            │      │，未扣案之販賣第二級毒品甲│
│  │        │        │          │            │      │基安非他命所得之財物新臺幣│
│  │        │        │          │            │      │壹萬元與何吉正連帶沒收之，│
│  │        │        │          │            │      │如全部或一部不能沒收時，以│
│  │        │        │          │            │      │其等財產連帶抵償之。      │
├─┴────┴────┴─────┴──────┴───┴─────────────┤
│販賣第二級毒品甲基安非他命所得總計：1萬元                                           │
└──────────────────────────────────────────┘
附表五：駱博厚販賣毒品部分
┌─┬────┬────┬─────┬──────┬───┬─────────────┐
│編│販賣對象│販賣時間│販賣地點  │販賣內容（新│起訴書│主    文                  │
│號│        │        │          │台幣）      │附表編│                          │
│  │        │        │          │            │號    │                          │
├─┼────┼────┼─────┼──────┼───┼─────────────┤
│1 │黃俊明  │99年5 月│新北市淡水│海洛因      │33    │駱博厚販賣第一級毒品，累犯│
│  │        │9 日15時│區○○路25│0.45公克    │      │，處無期徒刑，褫奪公權終身│
│  │        │12分    │巷1 號    │2,500 元    │想像競│。扣案之分裝杓貳支、分裝袋│
│  │        │        │          ├──────┤合    │肆拾捌個均沒收之，未扣案之│
│  │        │        │          │甲基安非他命│      │販賣第一級毒品海洛因所得之│
│  │        │        │          │4 公克      │      │財物新臺幣貳仟伍佰元、販賣│
│  │        │        │          │6,000元     │      │第二級毒品甲基安非他命所得│
│  │        │        │          │            │      │之財物新臺幣陸仟元均沒收之│
│  │        │        │          │            │      │，如全部或一部不能沒收時，│
│  │        │        │          │            │      │以其財產抵償之。          │
├─┼────┼────┼─────┼──────┼───┼─────────────┤
│2 │黃俊明  │99年5 月│新北市淡水│甲基安非他命│35    │駱博厚販賣第二級毒品，累犯│
│  │        │12日5 時│區○○路25│4 公克      │      │，處有期徒刑捌年。扣案之分│
│  │        │27分    │巷1 號    │6,000元     │      │裝杓貳支、分裝袋肆捌個均沒│
│  │        │        │          │            │      │收之，未扣案之販賣第二級毒│
│  │        │        │          │            │      │品甲基安非他命所得之財物新│
│  │        │        │          │            │      │臺幣陸仟元沒收之，如全部或│
│  │        │        │          │            │      │一部不能沒收時，以其財產抵│
│  │        │        │          │            │      │償之。                    │
├─┴────┴────┴─────┴──────┴───┴─────────────┤
│販賣第一級毒品海洛因所得：2,500元                                                   │
│販賣第二級毒品甲基安非他命所得：1萬2,000元                                          │
│販賣第一級毒品海洛因及第二級毒品甲基安非他命所得總計：1萬4,500元                    │
└──────────────────────────────────────────┘
附表六：潘逸樺其餘被訴部分
┌─┬────┬──────┬──────┬──────┬───────┐
│編│販賣對象│販賣時間    │販賣地點    │販賣內容（新│起訴書附表編號│
│號│        │            │            │台幣）      │              │
├─┼────┼──────┼──────┼──────┼───────┤
│1 │朱鐘盛  │99年3 月5 日│新北市蘆洲區│甲基安非他命│10            │
│  │        │0 時30分    │三民路一間水│1 公克      │              │
│  │        │            │果攤前      │1,000元     │              │
├─┼────┼──────┼──────┼──────┼───────┤
│2 │朱鐘盛  │99年3 月8 日│新北市蘆洲區│甲基安非他命│11            │
│  │        │2 時37分    │三民路一間水│15公克      │              │
│  │        │            │果攤旁全家超│1 萬8,000 元│              │
│  │        │            │商前        │            │              │
├─┼────┼──────┼──────┼──────┼───────┤
│3 │朱鐘盛  │99年5 月9 日│新北市蘆洲區│甲基安非他命│15            │
│  │        │6 時30分    │民權路與民族│15公克      │              │
│  │        │            │路全家超商前│1 萬5000元  │              │
├─┼────┼──────┼──────┼──────┼───────┤
│4 │駱博厚  │99年4 月16日│新北市蘆洲區│海洛因      │24            │
│  │        │17時6 分許  │三民路附近全│1 錢        │              │
│  │        │            │家超商前    │1 萬5,000元 │              │
├─┼────┼──────┼──────┼──────┼───────┤
│5 │駱博厚  │99年5 月21日│新北市蘆洲區│海洛因      │28            │
│  │        │21時4 分    │民權路194 號│1 錢半      │( 起訴與何吉正│
│  │        │            │7 樓        │2 萬2,000元 │共犯）        │
└─┴────┴──────┴──────┴──────┴───────┘
附表七：駱博厚其餘被訴部分
┌─┬────┬──────┬──────┬──────┬───────┐
│編│販賣對象│販賣時間    │販賣地點    │販賣內容    │起訴書附表編號│
│號│        │            │            │（新台幣）  │              │
├─┼────┼──────┼──────┼──────┼───────┤
│1 │黃俊明  │99年5月11日 │新北市淡水區│海洛因      │34            │
│  │        │            │鄧公路25巷1 │0.45公克    │              │
│  │        │            │號          │2,500 元    │              │
│  │        │            │            ├──────┤              │
│  │        │            │            │甲基安非他命│              │
│  │        │            │            │4 公克      │              │
│  │        │            │            │6,000 元    │              │
├─┼────┼──────┼──────┼──────┼───────┤
│2 │洪士元  │99年5 月中旬│新北市三芝區│甲基安非他命│30            │
│  │        │            │十號橋附近  │0.3 公克    │              │
│  │        │            │            │1,000元     │              │
├─┼────┼──────┼──────┼──────┼───────┤
│3 │洪士元  │99年5 月底6 │新北市三芝區│甲基安非他命│31            │
│  │        │月初左右    │十號橋附近  │0.3 公克    │              │
│  │        │            │            │1,000元     │              │
├─┼────┼──────┼──────┼──────┼───────┤
│4 │洪士元  │99年6 月中旬│新北市淡水區│甲基安非他命│32            │
│  │        │            │清水街17之1 │0.3 公克    │              │
│  │        │            │號5樓 洪士元│1,000 元    │              │
│  │        │            │住處        │            │              │
└─┴────┴──────┴──────┴──────┴───────┘
附表八：通訊監察譯文
┌─┬───┬──┬─────┬─────┬────┬───────────┬────┐
│編│本判決│起訴│監聽對象  │監聽對象  │通聯時間│通訊監察譯文內容      │卷證頁次│
│號│附表及│書附│(A) 及使用│(B) 及使用│        │                      │        │
│  │編號  │表編│電話      │電話      │        │                      │        │
│  │      │號  │          │          │        │                      │        │
├─┼───┼──┼─────┼─────┼────┼───────────┼────┤
│1 │附表一│1   │劉鳳萍    │黃雅琴    │99年7 月│B:阿萍ㄡ…妳現在在哪裡│99偵1101│
│  │編號1 │    │0000000000│0000000000│10日14時│A:中和                │4 卷II，│
│  │      │    │          │          │50分53秒│B:我現在去中和找妳是不│第187 頁│
│  │      │    │          │          │        │  是                  │        │
│  │      │    │          │          │        │A:可以阿              │        │
│  │      │    │          │          │        │B:那個81…妞妞        │        │
│  │      │    │          │          │        │A:好啦…6嘛           │        │
│  │      │    │          │          │        │B:對                  │        │
│  │      │    │          │          │        │A:好都一樣            │        │
│  │      │    │          │          │        │B:好我現在過去找妳ㄡ…│        │
│  │      │    │          │          │        │  中和哪邊ㄚ          │        │
│  │      │    │          │          │        │A:中和哪邊ㄡ…妳到中和│        │
│  │      │    │          │          │        │  家樂福打電話給我    │        │
│  │      │    │          │          │        │B:家樂福ㄡ…是在景平路│        │
│  │      │    │          │          │        │  那邊嗎              │        │
│  │      │    │          │          │        │A:對                  │        │
│  │      │    │          │          │        │B:好                  │        │
│  │      │    │          │          ├────┼───────────┤        │
│  │      │    │          │          │99年7 月│A:喂                  │        │
│  │      │    │          │          │10日15時│B:阿萍ㄡ…是在三民路上│        │
│  │      │    │          │          │05分26秒│  嗎                  │        │
│  │      │    │          │          │        │A:什麼三民路啦…景平路│        │
│  │      │    │          │          │        │  中和ㄟ              │        │
│  │      │    │          │          │        │B:景平路跟什麼路交叉口│        │
│  │      │    │          │          │        │A:中山路跟景平路啦到  │        │
│  │      │    │          │          │        │  家樂福打給我…在哪裡│        │
│  │      │    │          │          │        │  等一下              │        │
│  │      │    │          │          │        │B:好                  │        │
│  │      │    │          │          ├────┼───────────┤        │
│  │      │    │          │          │99年7 月│A:喂                  │        │
│  │      │    │          │          │10日15時│B:阿萍ㄡ…我到了      │        │
│  │      │    │          │          │21分48秒│A:妳知不知道中和廟口  │        │
│  │      │    │          │          │        │B:知道                │        │
│  │      │    │          │          │        │A:到廟口打電話給我    │        │
│  │      │    │          │          │        │B:好                  │        │
├─┼───┼──┼─────┼─────┼────┼───────────┼────┤
│2 │附表一│2   │劉鳳萍    │楊俊雄    │99年5 月│A:喂                  │99偵1101│
│  │編號2 │    │0000000000│0000000000│22日09時│B:要多少你知道嗎      │4 卷II，│
│  │      │    │          │          │37分30秒│A:不知道啦…41ㄡ      │第244-45│
│  │      │    │          │          │        │B:對啦，我跟妳講昨天妳│頁      │
│  │      │    │          │          │        │  知道嗎…我在妳樓下等│        │
│  │      │    │          │          │        │  2 個小時，然後我打給│        │
│  │      │    │          │          │        │  那個老哥，我說我在妳│        │
│  │      │    │          │          │        │  樓下，然後我說盧妳盧│        │
│  │      │    │          │          │        │  不起來，我說老哥你那│        │
│  │      │    │          │          │        │  裏方不方便，你那裡81│        │
│  │      │    │          │          │        │  有沒有，他說沒有，然│        │
│  │      │    │          │          │        │  後我說那你可不可以撥│        │
│  │      │    │          │          │        │  一張〈1000元〉給我，│        │
│  │      │    │          │          │        │  他說：哇操，小琪找不│        │
│  │      │    │          │          │        │  到你就回頭來找我ㄡ。│        │
│  │      │    │          │          │        │  幹用噹ㄟ，幹噹這有啥│        │
│  │      │    │          │          │        │  意思啦，有時候臨時跟│        │
│  │      │    │          │          │        │  他調個81有沒有，他拿│        │
│  │      │    │          │          │        │  那個…給我，然後跟我│        │
│  │      │    │          │          │        │  講你為什麼不找小琪呢│        │
│  │      │    │          │          │        │  ，你為什麼要找我拿呢│        │
│  │      │    │          │          │        │  …。                │        │
│  │      │    │          │          │        │A:嗯                  │        │
│  │      │    │          │          │        │B:他有時候會這樣講啦，│        │
│  │      │    │          │          │        │  我說沒辦法人家在趕不│        │
│  │      │    │          │          │        │  想等…              │        │
│  │      │    │          │          │        │A:好啦見面講啦        │        │
│  │      │    │          │          ├────┼───────────┤        │
│  │      │    │          │          │99年5 月│A:你去幫我買那個…    │        │
│  │      │    │          │          │22日09時│  SEVEN               │        │
│  │      │    │          │          │41分26秒│B:買什麼…            │        │
│  │      │    │          │          │        │A:買那個OPEN講儲值卡買│        │
│  │      │    │          │          │        │  1000。              │        │
│  │      │    │          │          │        │B:好                  │        │
│  │      │    │          │          │        │A:然後台灣大哥大的買  │        │
│  │      │    │          │          │        │  1000                │        │
│  │      │    │          │          │        │B:各1000              │        │
│  │      │    │          │          │        │A:對，你身上有多少錢  │        │
│  │      │    │          │          │        │B:有阿，沒錢我過去幹嘛│        │
│  │      │    │          │          │        │A:然後台灣大哥大300 的│        │
│  │      │    │          │          │        │  幫我買2 張。        │        │
│  │      │    │          │          │        │B:那等於1600就對了    │        │
│  │      │    │          │          │        │A:對                  │        │
│  │      │    │          │          ├────┼───────────┤        │
│  │      │    │          │          │99年5 月│A:喂                  │        │
│  │      │    │          │          │22日10時│B:妳知道嗎？我剛剛打電│        │
│  │      │    │          │          │22分08秒│  話跟他講阿，說妳叫我│        │
│  │      │    │          │          │        │  幫妳帶過去給他有沒有│        │
│  │      │    │          │          │        │  ，他怎麼講妳知道嗎？│        │
│  │      │    │          │          │        │  他說…阿你為什麼不打│        │
│  │      │    │          │          │        │  電話跟我講呢，我知道│        │
│  │      │    │          │          │        │  你要去拿的話，我就叫│        │
│  │      │    │          │          │        │  你幫我多帶一些回來，│        │
│  │      │    │          │          │        │  他問我說我在那裡，我│        │
│  │      │    │          │          │        │  說我在? 重陽橋上了啦│        │
│  │      │    │          │          │        │  ，要到妳那裡了啦    │        │
│  │      │    │          │          │        │A:嗯                  │        │
│  │      │    │          │          │        │B:我說我不知道啦      │        │
│  │      │    │          │          │        │A:好啦                │        │
│  │      │    │          │          │        │B:教我多帶…他媽的錢呢│        │
│  │      │    │          │          │        │  …我才不理他…幹…昨│        │
│  │      │    │          │          │        │  天給我那樣我就很賭爛│        │
│  │      │    │          │          │        │  了幹                │        │
│  │      │    │          │          │        │A:對阿，也沒救你阿    │        │
│  │      │    │          │          │        │B:沒有我昨天有跟他撥一│        │
│  │      │    │          │          │        │  千塊啦              │        │
│  │      │    │          │          │        │A:有ㄡ                │        │
│  │      │    │          │          │        │B:對，昨天有跟他撥一千│        │
│  │      │    │          │          │        │  塊                  │        │
│  │      │    │          │          │        │A:好啦，你知道心裏有底│        │
│  │      │    │          │          │        │  就好                │        │
│  │      │    │          │          │        │B:對阿                │        │
│  │      │    │          │          │        │A:好掰掰              │        │
├─┼───┼──┼─────┼─────┼────┼───────────┼────┤
│3 │附表一│3   │劉鳳萍    │楊俊雄    │99年5 月│A:喂                  │99偵1101│
│  │編號3 │    │0000000000│0000000000│27日17時│B:妳在哪裡…在蘆洲嗎  │4 卷II，│
│  │      │    │          │          │09分39秒│A:ㄟ                  │第245 頁│
│  │      │    │          │          │        │B:那女的有嗎          │        │
│  │      │    │          │          │        │A:有阿… 直接過來     │        │
│  │      │    │          │          │        │B:有…我要41ㄡ        │        │
│  │      │    │          │          │        │A:好啦好啦            │        │
├─┼───┼──┼─────┼─────┼────┼───────────┼────┤
│4 │附表一│4   │劉鳳萍    │楊俊雄    │99年6 月│A:喂                  │99偵1101│
│  │編號4 │    │0000000000│0000000000│3 日07時│B:喂                  │4 卷II，│
│  │      │    │          │          │34分26秒│A:嗯                  │第247 頁│
│  │      │    │          │          │        │B:大1                 │        │
│  │      │    │          │          │        │A:好                  │        │
│  │      │    │          │          │        │B:到哪                │        │
│  │      │    │          │          │        │A:一樣                │        │
│  │      │    │          │          │        │B:山上還是蘆洲        │        │
│  │      │    │          │          │        │A:山上                │        │
│  │      │    │          │          │        │B:山上是什麼路我不知道│        │
│  │      │    │          │          │        │A:文化2路             │        │
│  │      │    │          │          │        │B:好                  │        │
│  │      │    │          │          ├────┼───────────┤        │
│  │      │    │          │          │99年6 月│A:喂                  │        │
│  │      │    │          │          │3 日09時│B:妳在樂威是不是…我到│        │
│  │      │    │          │          │29分37秒│  了                  │        │
│  │      │    │          │          │        │A:等一下              │        │
│  │      │    │          │          ├────┼───────────┤        │
│  │      │    │          │          │99年6 月│A:喂                  │        │
│  │      │    │          │          │3 日09時│B:喂我在seven等妳ㄡ   │        │
│  │      │    │          │          │31分02秒│A:好我知道            │        │
│  │      │    │          │          ├────┼───────────┤        │
│  │      │    │          │          │99年6 月│A:喂妳進來…這幾號…  │        │
│  │      │    │          │          │3 日09時│B:…                  │        │
│  │      │    │          │          │41分17秒│A:你到櫃台啦          │        │
│  │      │    │          │          │        │B:好                  │        │
│  │      │    │          │          ├────┼───────────┤        │
│  │      │    │          │          │99年6 月│A:喂                  │        │
│  │      │    │          │          │3 日09時│B:喂我在會客室啦      │        │
│  │      │    │          │          │43分11秒│A:我知道啦…我朋友過去│        │
│  │      │    │          │          │        │  他穿白色褲子        │        │
│  │      │    │          │          │        │B:ㄡ好                │        │
│  │      │    │          │          │        │A:阿你要拿給他ㄡ      │        │
│  │      │    │          │          │        │B:阿                  │        │
│  │      │    │          │          │        │A:他走過去了你交給他  │        │
│  │      │    │          │          │        │B:好                  │        │
├─┼───┼──┼─────┼─────┼────┼───────────┼────┤
│5 │附表一│5   │劉鳳萍    │楊俊雄    │99年6 月│A:喂                  │99偵1101│
│  │編號5 │    │0000000000│0000000000│4 日19時│B:我現在在新莊快到了啦│4 卷II，│
│  │      │    │          │          │58分20秒│A:嗯                  │第247 頁│
│  │      │    │          │          │        │B:我到了打電話給妳…妳│        │
│  │      │    │          │          │        │  不要都不接ㄟ        │        │
│  │      │    │          │          │        │A:嗯                  │        │
│  │      │    │          │          │        │B:妳那邊是哪裡…2路… │        │
│  │      │    │          │          │        │A:2路對啦             │        │
│  │      │    │          │          ├────┼───────────┤        │
│  │      │    │          │          │99年6 月│A:喂                  │        │
│  │      │    │          │          │4 日20時│B:2路哪裡             │        │
│  │      │    │          │          │39分43秒│A:嗯…你到長庚        │        │
│  │      │    │          │          │        │B:我在長庚阿          │        │
│  │      │    │          │          │        │A:好那你在那邊等      │        │
│  │      │    │          │          │        │B:在上次那個全家是不是│        │
│  │      │    │          │          │        │A:嗯                  │        │
│  │      │    │          │          │        │B:好                  │        │
│  │      │    │          │          ├────┼───────────┤        │
│  │      │    │          │          │99年6 月│A:喂                  │        │
│  │      │    │          │          │4 日20時│B:我在文化2 路跟復興1 │        │
│  │      │    │          │          │43分58秒│  路的麥當勞啦        │        │
│  │      │    │          │          │        │A:好                  │        │
│  │      │    │          │          ├────┼───────────┤        │
│  │      │    │          │          │99年6 月│A:喂你在哪裡阿        │        │
│  │      │    │          │          │4 日21時│B:我就跟你講我在文化2 │        │
│  │      │    │          │          │00分15秒│  路跟復興1 路的麥當勞│        │
│  │      │    │          │          │        │  得來速              │        │
│  │      │    │          │          │        │A:ㄡ我知道了之前我跟你│        │
│  │      │    │          │          │        │  約過在那邊          │        │
│  │      │    │          │          │        │B:對阿                │        │
│  │      │    │          │          │        │A:那你在那邊等我      │        │
│  │      │    │          │          │        │B:還要多久            │        │
│  │      │    │          │          │        │A:快了，在路上了      │        │
├─┼───┼──┼─────┼─────┼────┼───────────┼────┤
│6 │附表一│6   │劉鳳萍    │楊俊雄    │99年6 月│A:怎樣                │99偵1101│
│  │編號6 │    │0000000000│0000000000│8 日02時│B:2 張…妳在山上還山下│4 卷II，│
│  │      │    │          │          │33分17秒│A:山下                │第248 頁│
│  │      │    │          │          │        │B:蘆洲ㄡ              │        │
│  │      │    │          │          │        │A:唉呦…你就知道還講出│        │
│  │      │    │          │          │        │  來…我要換地方了啦  │        │
│  │      │    │          │          │        │B:好啦…我現在過去    │        │
│  │      │    │          │          ├────┼───────────┤        │
│  │      │    │          │          │99年6 月│A:喂                  │        │
│  │      │    │          │          │8 日03時│B:到了                │        │
│  │      │    │          │          │04分34秒│A:這麼快              │        │
│  │      │    │          │          │        │B:對阿…晚上沒有車阿  │        │
│  │      │    │          │          │        │A:你神經病阿你        │        │
│  │      │    │          │          │        │B:我朋友開車阿        │        │
│  │      │    │          │          │        │A:你到底要什麼        │        │
│  │      │    │          │          │        │B:女的阿2張阿         │        │
│  │      │    │          │          │        │A:好                  │        │
│  │      │    │          │          │        │B:我身上剩下2 張而已阿│        │
│  │      │    │          │          │        │A:好                  │        │
│  │      │    │          │          ├────┼───────────┤        │
│  │      │    │          │          │99年6 月│A:喂                  │        │
│  │      │    │          │          │8 日03時│B:下來了沒啦…拜託    │        │
│  │      │    │          │          │21分32秒│A:好啦下去了…我知道  │        │
│  │      │    │          │          ├────┼───────────┤        │
│  │      │    │          │          │99年6 月│A:我跟你講…不能帶我繞│        │
│  │      │    │          │          │8 日03時│  到有警察臨檢的地方ㄡ│        │
│  │      │    │          │          │35分50秒│B:好                  │        │
│  │      │    │          │          │        │A:我在你後面我開車比較│        │
│  │      │    │          │          │        │  慢…技術不好        │        │
│  │      │    │          │          │        │B:我知道我有跟我朋友講│        │
│  │      │    │          │          │        │  要讓妳跟上          │        │
│  │      │    │          │          │        │A:好…謝謝            │        │
├─┼───┼──┼─────┼─────┼────┼───────────┼────┤
│7 │附表一│7   │劉鳳萍    │楊俊雄    │99年6 月│A:怎樣                │99偵1101│
│  │編號7 │    │0000000000│0000000000│26日11時│B:美女…妳那裡有女的嗎│4 卷II，│
│  │      │    │          │          │53分06秒│A:有                  │第248 頁│
│  │      │    │          │          │        │B:我要一              │        │
│  │      │    │          │          │        │A:有阿                │        │
│  │      │    │          │          │        │B:妳在哪…很遠        │        │
│  │      │    │          │          │        │A:沒有…一樣阿        │        │
│  │      │    │          │          │        │B:山下是不是          │        │
│  │      │    │          │          │        │A:嗯                  │        │
│  │      │    │          │          │        │B:好待會打給妳        │        │
│  │      │    │          │          ├────┼───────────┤        │
│  │      │    │          │          │99年6 月│A:喂                  │        │
│  │      │    │          │          │26日14時│B:美女我到了…在全家  │        │
│  │      │    │          │          │21分43秒│A:沒有你要到中原路    │        │
│  │      │    │          │          │        │B:中原路跟什麼路      │        │
│  │      │    │          │          │        │A:花果樹清〈音譯〉    │        │
│  │      │    │          │          │        │B:好                  │        │
│  │      │    │          │          ├────┼───────────┤        │
│  │      │    │          │          │99年6 月│A:阿國你在中原路嘛    │        │
│  │      │    │          │          │26日14時│B:對阿                │        │
│  │      │    │          │          │57分34秒│A:那不是有85度c       │        │
│  │      │    │          │          │        │B:對阿                │        │
│  │      │    │          │          │        │A:妳我85度c 巷子那一條│        │
│  │      │    │          │          │        │  進來                │        │
│  │      │    │          │          │        │B:中原路直走是不是…不│        │
│  │      │    │          │          │        │  是是另外一條        │        │
│  │      │    │          │          │        │A:是長安街吧…你就直走│        │
│  │      │    │          │          │        │  阿我在路邊走我穿紅色│        │
│  │      │    │          │          │        │  衣服                │        │
│  │      │    │          │          │        │B:好                  │        │
├─┼───┼──┼─────┼─────┼────┼───────────┼────┤
│8 │附表一│9   │劉鳳萍    │鄭智文    │99年4 月│A:喂                  │99偵1101│
│  │編號9 │    │0000000000│0000000000│28日03時│B:阿妳怎麼沒打給我，妳│4 卷II，│
│  │      │    │          │          │54分13秒│  不是要幫我問        │第278 頁│
│  │      │    │          │          │        │A:問報稅的ㄡ          │        │
│  │      │    │          │          │        │B:沒有啦帳號我不是跟妳│        │
│  │      │    │          │          │        │  講帳號              │        │
│  │      │    │          │          │        │A:帳號那個有阿，我問一│        │
│  │      │    │          │          │        │  下他們在玩ㄟ        │        │
│  │      │    │          │          │        │B:在玩那就算了，阿妳在│        │
│  │      │    │          │          │        │  幹嘛                │        │
│  │      │    │          │          │        │A:沒有阿在忙阿，在忙著│        │
│  │      │    │          │          │        │  送東西阿            │        │
│  │      │    │          │          │        │B:喔，阿妳在那邊      │        │
│  │      │    │          │          │        │A:沒有蘆洲阿          │        │
│  │      │    │          │          │        │B:阿妳那邊有沒有我不要│        │
│  │      │    │          │          │        │  的那種              │        │
│  │      │    │          │          │        │A:啊                  │        │
│  │      │    │          │          │        │B:我沒又在用那種      │        │
│  │      │    │          │          │        │A:k他命ㄡ             │        │
├─┼───┼──┼─────┼─────┼────┼───────────┼────┤
│9 │附表二│12  │潘逸樺    │朱鐘盛    │99年3 月│A:喂!                 │99偵1101│
│  │編號1 │    │0000000000│0000000000│14日02時│B:喂! 我小朱! 我到了  │4 卷III，│
│  │      │    │          │          │22分55秒│A:喔好!               │第11-12 │
│  │      │    │          │          ├────┼───────────┤頁      │
│  │      │    │          │          │99年3 月│A:喂!                 │        │
│  │      │    │          │          │14日02時│B:喂!你到了嗎?        │        │
│  │      │    │          │          │52分09秒│A:啊?                 │        │
│  │      │    │          │          │        │B:我老大說很難過!     │        │
│  │      │    │          │          │        │A:甘苦! 要到了你等我一│        │
│  │      │    │          │          │        │  下! 你在那麼? 同款那│        │
│  │      │    │          │          │        │  嗎?                 │        │
│  │      │    │          │          │        │B:嗯!                 │        │
│  │      │    │          │          │        │A:多少?               │        │
│  │      │    │          │          │        │B:你老大不是有和你說! │        │
│  │      │    │          │          │        │A:我大仔在睡覺啊!     │        │
│  │      │    │          │          │        │B:拿15給我啦!         │        │
│  │      │    │          │          │        │A:好好好好!           │        │
│  │      │    │          │          ├────┼───────────┤        │
│  │      │    │          │          │99年3 月│A:喂!                 │        │
│  │      │    │          │          │14日02時│B:鬥陣仔! 甘可以換別地│        │
│  │      │    │          │          │57分23秒│  方?                 │        │
│  │      │    │          │          │        │A:好啊!               │        │
│  │      │    │          │          │        │B:我感覺這邊怪怪的!   │        │
│  │      │    │          │          ├────┼───────────┤        │
│  │      │    │          │          │99年3 月│A:你在那?             │        │
│  │      │    │          │          │14日03時│B:我到民權了! 這一間萊│        │
│  │      │    │          │          │10分34秒│  爾富                │        │
│  │      │    │          │          │        │A:你在萊爾富就好!     │        │
├─┼───┼──┼─────┼─────┼────┼───────────┼────┤
│10│附表二│22  │潘逸樺    │駱博厚    │99年3 月│A:喂                  │99偵9967│
│  │編號2 │    │0000000000│0000000000│17日03時│B:他沒你電話已經到咧他│卷第26頁│
│  │      │    │          │          │45分44秒│  沒你電話            │        │
│  │      │    │          │          │        │A:沒電話              │        │
│  │      │    │          │          │        │B:他電話都洗掉了      │        │
│  │      │    │          │          │        │A:大ㄟ我跟你說現男生不│        │
│  │      │    │          │          │        │  多…真的不多        │        │
│  │      │    │          │          │        │B:好…用下下夠用就好  │        │
│  │      │    │          │          │        │A:我大ㄟ那也剩不多…腳│        │
│  │      │    │          │          │        │  有比較好嗎          │        │
│  │      │    │          │          │        │B:有咧…馬偕亂說要開刀│        │
│  │      │    │          │          │        │  你娘78…他人在那    │        │
│  │      │    │          │          │        │A:好咧                │        │
│  │      │    │          │          │        │B:快過去              │        │
│  │      │    │          │          │        │A:好                  │        │
│  │      ├──┼─────┼─────┼────┼───────────┼────┤
│  │      │13  │潘逸樺    │朱鐘盛    │99年3 月│A:喂                  │99偵1101│
│  │      │    │0000000000│0000000000│17日03時│B:喂，我小朱          │4 卷III，│
│  │      │    │          │          │48分09秒│A:你去旁有一家豆漿店先│第12頁  │
│  │      │    │          │          │        │  叫一杯豆漿我等一下過│        │
│  │      │    │          │          │        │  去                  │        │
│  │      │    │          │          │        │B:好                  │        │
├─┼───┼──┼─────┼─────┼────┼───────────┼────┤
│11│附表二│23  │潘逸樺    │駱博厚    │99年3 月│A:喂                  │99偵9967│
│  │編號3 │    │0000000000│0000000000│21日02時│B:我過去找你女生一個  │卷第27頁│
│  │      │    │          │          │00分23秒│A:好咧                │        │
│  │      │    │          │          │        │B:要在那…路口那天吃麵│        │
│  │      │    │          │          │        │  那                  │        │
│  │      │    │          │          │        │A:不要                │        │
│  │      │    │          │          │        │B:不然那              │        │
│  │      │    │          │          │        │A:民族民權路口        │        │
│  │      │    │          │          ├────┼───────────┤        │
│  │      │    │          │          │99年3 月│A:喂                  │        │
│  │      │    │          │          │21日02時│B:你聽我說他現出發    │        │
│  │      │    │          │          │00分23秒│A:大ㄟ我還有事…誰過來│        │
│  │      │    │          │          │        │B:小朱…男生拿一點過  │        │
│  │      │    │          │          │        │  來                  │        │
│  │      │    │          │          │        │A:都沒，從那天就沒咧  │        │
│  │      │    │          │          │        │B:他等一下過去別睡著  │        │
│  │      │    │          │          │        │A:好                  │        │
│  │      ├──┼─────┼─────┼────┼───────────┼────┤
│  │      │14  │潘逸樺    │朱鐘盛    │99年3 月│A:喂                  │99偵1101│
│  │      │    │0000000000│0000000000│21日03時│B:我到咧…            │4 卷III，│
│  │      │    │          │          │51分48秒│A:全家                │第12頁  │
│  │      │    │          │          │        │                      │        │
│  │      │    │          │          │        │                      │        │
├─┼───┼──┼─────┼─────┼────┼───────────┼────┤
│12│附表二│18  │潘逸樺    │駱博厚    │99年2 月│A:喂!大仔!            │99偵9967│
│  │編號4 │    │0000000000│0000000000│21日05時│B:他有和你聯絡嗎?     │卷第24頁│
│  │      │    │          │          │09分32秒│A:誰?                 │        │
│  │      │    │          │          │        │B:你們董仔!           │        │
│  │      │    │          │          │        │A:按怎?               │        │
│  │      │    │          │          │        │B:我剛有打給他講問看你│        │
│  │      │    │          │          │        │  那不知道有沒有?     │        │
│  │      │    │          │          │        │A:男的還女的?         │        │
│  │      │    │          │          │        │B:二樣都要!           │        │
│  │      │    │          │          │        │A:欠一項!一項沒啊!    │        │
│  │      │    │          │          │        │B:欠一項沒有喔? 欠女的│        │
│  │      │    │          │          │        │  ? 男的?             │        │
│  │      │    │          │          │        │A:男的啦!             │        │
│  │      │    │          │          │        │B:欠男的喔?           │        │
│  │      │    │          │          │        │A:嗯!按怎?            │        │
│  │      │    │          │          │        │B:你有要下去拿嗎?     │        │
│  │      │    │          │          │        │A:現在沒有要卡晚點啦! │        │
│  │      │    │          │          │        │B:給他拿啊!           │        │
│  │      │    │          │          │        │A:他那那有!沒有啦!    │        │
│  │      │    │          │          │        │B:差不多多久?         │        │
│  │      │    │          │          │        │A:我不知道要等人家過來│        │
│  │      │    │          │          │        │  啊!                 │        │
│  │      │    │          │          ├────┼───────────┤        │
│  │      │    │          │          │99年2 月│A:喂!                 │        │
│  │      │    │          │          │21日05時│B:我有跟他說好了你下來│        │
│  │      │    │          │          │15分38秒│  一趟!               │        │
│  │      │    │          │          │        │A:在那裡?             │        │
│  │      │    │          │          │        │B:你到淡水街上在打給我│        │
│  │      │    │          │          │        │  !                   │        │
│  │      │    │          │          │        │A:好我到淡水再打給你  │        │
│  │      │    │          │          │        │B:你到捷運站再打給我  │        │
│  │      │    │          │          ├────┼───────────┤        │
│  │      │    │          │          │99年2 月│A:我到文化路了!       │        │
│  │      │    │          │          │21日06時│B:你在OK門口等, 我叫人│        │
│  │      │    │          │          │36分38秒│  過去! 你車號幾號?   │        │
│  │      │    │          │          │        │A:我看一下!3901       │        │
│  │      │    │          │          │        │B:3901你在OK門口等!   │        │
│  │      │    │          │          │        │A:好好!               │        │
│  │      │    │          │          ├────┼───────────┤        │
│  │      │    │          │          │99年2 月│A:喂! 大仔! 你還在那嗎│        │
│  │      │    │          │          │21日10時│  ?                   │        │
│  │      │    │          │          │25分51秒│B:嘿對!               │        │
│  │      │    │          │          │        │A:啊我到了!           │        │
│  │      │    │          │          │        │B:到了直接過來啊! 你知│        │
│  │      │    │          │          │        │  道地方吧!           │        │
│  │      │    │          │          │        │A:不太知道我走看看!   │        │
│  │      │    │          │          │        │B:我叫人出去!         │        │
│  │      │    │          │          │        │A:好啦!               │        │
├─┼───┼──┼─────┼─────┼────┼───────────┼────┤
│13│附表二│20  │潘逸樺    │駱博厚    │99年3 月│A:大ㄟ，要…          │99偵9967│
│  │編號5 │    │0000000000│0000000000│4 日23時│B:女生，女生          │卷第25頁│
│  │      │    │          │          │37分37秒│A:1嗎                 │        │
│  │      │    │          │          │        │B:嗯                  │        │
│  │      │    │          │          │        │A:你要叫人下來，一樣那│        │
│  │      │    │          │          │        │  裏嗎                │        │
│  │      │    │          │          │        │B:你說那裏再講一下    │        │
│  │      │    │          │          │        │A:三民路              │        │
│  │      │    │          │          │        │B:蘆洲三民路          │        │
│  │      │    │          │          │        │A:等一下              │        │
│  │      │    │          │          │        │B:三民路賣水果那，下去│        │
│  │      │    │          │          │        │  打給你              │        │
│  │      │    │          │          │        │A:好                  │        │
├─┼───┼──┼─────┼─────┼────┼───────────┼────┤
│14│附表二│21  │潘逸樺    │駱博厚    │99年3 月│B:阿華，你在忙嗎      │99偵9967│
│  │編號6 │    │0000000000│0000000000│5 日23時│A:嗯                  │卷第25-2│
│  │      │    │          │          │35分40秒│B:我叫人下去          │6 頁    │
│  │      │    │          │          │        │A:現在                │        │
│  │      │    │          │          │        │B:嗯                  │        │
│  │      │    │          │          │        │A:我現在不在那，我剛出│        │
│  │      │    │          │          │        │  去，晚一點好嗎      │        │
│  │      │    │          │          │        │B:多晚跟我講一下      │        │
│  │      │    │          │          │        │A:現在要12點了        │        │
│  │      │    │          │          │        │B:對                  │        │
│  │      │    │          │          │        │A:你現在在那          │        │
│  │      │    │          │          │        │B:我在上面家          │        │
│  │      │    │          │          │        │A:我現在回到自己家    │        │
│  │      │    │          │          │        │B:是ㄚ                │        │
│  │      │    │          │          │        │A:嗯                  │        │
│  │      │    │          │          │        │B:叫一個出來一下      │        │
│  │      │    │          │          │        │A:嗯                  │        │
│  │      │    │          │          │        │B:男的                │        │
│  │      │    │          │          │        │A:好，大ㄟ你等我一下  │        │
│  │      │    │          │          │        │B:要我等多久你要講    │        │
│  │      │    │          │          │        │A:現在外面很多那個    │        │
│  │      │    │          │          │        │B:嗯，不然你看在那都好│        │
│  │      │    │          │          │        │A:你那都沒有了嗎      │        │
│  │      │    │          │          │        │B:對，都沒有了        │        │
│  │      │    │          │          ├────┼───────────┤        │
│  │      │    │          │          │99年3 月│B:好了嗎              │        │
│  │      │    │          │          │6 日02時│A:還沒好，那有那麼快的│        │
│  │      │    │          │          │21分38秒│B:你剛睡起來嗎        │        │
│  │      │    │          │          │        │A:那有                │        │
│  │      │    │          │          │        │B:要回來了嗎，好了嗎  │        │
│  │      │    │          │          │        │A:我現在開車回去拿    │        │
│  │      │    │          │          │        │B:你好打電話給我      │        │
│  │      │    │          │          │        │A:你叫他下來          │        │
│  │      │    │          │          │        │B:多久，我叫他從大漢橋│        │
│  │      │    │          │          │        │  下去，時間上        │        │
│  │      │    │          │          │        │A:好                  │        │
│  │      │    │          │          │        │B:一樣那地方，果菜市場│        │
│  │      │    │          │          │        │A:你不要亂講，要講一  │        │
│  │      │    │          │          │        │  攤賣水果那          │        │
│  │      │    │          │          │        │B:好                  │        │
│  │      │    │          │          ├────┼───────────┤        │
│  │      │    │          │          │99年3 月│B:你好了嗎            │        │
│  │      │    │          │          │6 日03時│A:我要到了            │        │
│  │      │    │          │          │31分08秒│B:他們到了，已經出去很│        │
│  │      │    │          │          │        │  久了                │        │
│  │      │    │          │          │        │A:你不是叫我打給你才  │        │
│  │      │    │          │          │        │B:沒關係，你到了嗎    │        │
│  │      │    │          │          │        │A:現在才快要到家而已  │        │
│  │      │    │          │          │        │B:現才要到家，我叫他們│        │
│  │      │    │          │          │        │  等一下              │        │
│  │      │    │          │          │        │A:好                  │        │
│  │      │    │          │          │        │B:我給你講，我現在不夠│        │
│  │      │    │          │          │        │  ，我拿33給他而已    │        │
│  │      │    │          │          │        │A:拿33，你打電話給我大│        │
│  │      │    │          │          │        │  ㄟ講一下            │        │
│  │      │    │          │          │        │B:沒關係，你跟他講一下│        │
│  │      │    │          │          │        │  就好                │        │
│  │      │    │          │          │        │A:好                  │        │
├─┼───┼──┼─────┼─────┼────┼───────────┼────┤
│15│附表二│25  │潘逸樺    │駱博厚    │99年4 月│A:喂                  │99偵9967│
│  │編號7 │    │0000000000│0000000000│19日04時│B:喂                  │卷第28-2│
│  │      │    │          │          │03分09秒│A:喂哈囉你好          │9 頁    │
│  │      │    │          │          │        │B:ㄟ男生男生          │        │
│  │      │    │          │          │        │A:欸安怎各來各來      │        │
│  │      │    │          │          │        │B:你要來喔            │        │
│  │      │    │          │          │        │A:沒咧                │        │
│  │      │    │          │          │        │B:好阿看要到那我過去  │        │
│  │      │    │          │          │        │A:今天禮拜狗兒比較多  │        │
│  │      │    │          │          │        │B:不會我過去          │        │
│  │      │    │          │          │        │A:那你多久            │        │
│  │      │    │          │          ├────┼───────────┤        │
│  │      │    │          │          │99年4 月│B:看在那裡你說        │        │
│  │      │    │          │          │19日04時│A:在那個我跟你說      │        │
│  │      │    │          │          │03分09秒│B:一樣全家那          │        │
│  │      │    │          │          │        │A:我們那全家右轉      │        │
│  │      │    │          │          │        │B:還要右轉            │        │
│  │      │    │          │          │        │A:就全家旁邊那條右轉  │        │
│  │      │    │          │          │        │B:旁邊那條右轉直走萊爾│        │
│  │      │    │          │          │        │  富                  │        │
│  │      │    │          │          │        │A:你多久會到          │        │
│  │      │    │          │          ├────┼───────────┤        │
│  │      │    │          │          │99年4 月│A:喂                  │        │
│  │      │    │          │          │19日04時│B:喂                  │        │
│  │      │    │          │          │23分19秒│A:大ㄟ你在那          │        │
│  │      │    │          │          │        │B:我要出門咧          │        │
│  │      │    │          │          │        │A:你說要甚麼          │        │
│  │      │    │          │          │        │B:男生一個            │        │
│  │      │    │          │          │        │A:我要拿去喔          │        │
│  │      │    │          │          │        │B:免我車來咧要出去咧  │        │
│  │      │    │          │          │        │A:好，好ㄚ            │        │
├─┼───┼──┼─────┼─────┼────┼───────────┼────┤
│16│附表二│26  │潘逸樺    │駱博厚    │99年4 月│A:喂大ㄟ              │99偵9967│
│  │編號8 │    │0000000000│0000000000│20日00時│B:我現過去女生帶3 個  │卷第29頁│
│  │      │    │          │          │28分58秒│A:怎樣…現在我剛回來  │        │
│  │      │    │          │          │        │B:女生要帶3個         │        │
│  │      │    │          │          │        │A:晚一點好嗎我剛回來  │        │
│  │      │    │          │          │        │B:哈哈回家我先過去…跟│        │
│  │      │    │          │          │        │  你又沒關係          │        │
│  │      │    │          │          │        │A:我過過去看一看      │        │
│  │      │    │          │          │        │B:你要過來這…沒咧，我│        │
│  │      │    │          │          │        │  先跟別人約          │        │
│  │      │    │          │          │        │A:你都這樣            │        │
│  │      │    │          │          │        │B:我跟你講，較晚我把你│        │
│  │      │    │          │          │        │  調出來              │        │
│  │      │    │          │          │        │A:較晚要我調回        │        │
│  │      │    │          │          │        │B:我現要弄給別人      │        │
│  │      │    │          │          │        │A:你打給他            │        │
│  │      │    │          │          │        │B:我現撥給他          │        │
│  │      │    │          │          │        │A:我不在我不是跟你說我│        │
│  │      │    │          │          │        │  剛回到家            │        │
│  │      │    │          │          │        │B:我現趕緊打給他      │        │
├─┼───┼──┼─────┼─────┼────┼───────────┼────┤
│17│附表二│27  │潘逸樺    │駱博厚    │99年5 月│A:喂我誰你知嗎        │99偵9967│
│  │編號9 │    │0000000000│0000000000│8 日23時│B:阿樹                │卷第31頁│
│  │      │    │          │          │52分50秒│A:沒咧，喔你說要拿…17│        │
│  │      │    │          │          │        │  下去                │        │
│  │      │    │          │          │        │B:拿一萬七下去        │        │
│  │      │    │          │          │        │A:你何時要            │        │
│  │      │    │          │          │        │B:他說1點多           │        │
│  │      │    │          │          │        │A:誰跟你說…          │        │
│  │      │    │          │          │        │B:那個                │        │
│  │      │    │          │          │        │A:他跟你說那這時間…那│        │
│  │      │    │          │          │        │  你那時有空          │        │
│  │      │    │          │          │        │B:我也差不多          │        │
│  │      │    │          │          │        │A:不然你現過來…你到…│        │
│  │      │    │          │          │        │  來爾富…豆漿店旁    │        │
│  │      │    │          │          │        │B:好好                │        │
│  │      │    │          │          ├────┼───────────┤        │
│  │      │    │          │          │99年5 月│A:喂                  │        │
│  │      │    │          │          │9 日04時│B:還沒到…我叫計程車載│        │
│  │      │    │          │          │43分31秒│  他                  │        │
│  │      │    │          │          │        │A:我叫人家等          │        │
│  │      │    │          │          │        │B:等一下              │        │
│  │      │    │          │          │        │A:不是酒醉…先給我休息│        │
│  │      │    │          │          │        │  ，天亮在說          │        │
│  │      │    │          │          │        │B:好                  │        │
│  │      │    │          │          ├────┼───────────┤        │
│  │      │    │          │          │99年5 月│A:喂                  │        │
│  │      │    │          │          │9 日15時│B:稍等車還沒回來      │        │
│  │      │    │          │          │03分40秒│A:我跟人家說3點半     │        │
│  │      │    │          │          │        │B:現幾點              │        │
│  │      │    │          │          │        │A:3點07分             │        │
│  │      │    │          │          │        │B:來得及              │        │
│  │      │    │          │          │        │A:你知那嗎            │        │
│  │      │    │          │          │        │B:85度C               │        │
│  │      │    │          │          │        │A:那一家              │        │
│  │      │    │          │          │        │B:我知民族路那家      │        │
│  │      │    │          │          │        │A:三點半在那邊等      │        │
│  │      │    │          │          │        │B:我知                │        │
├─┼───┼──┼─────┼─────┼────┼───────────┼────┤
│18│附表二│29  │潘逸樺    │翁進川    │99年6 月│B:喂!我小朱他朋友啦!  │99偵1101│
│  │編號10│    │0000000000│0000000000│17日01時│A:喂!                 │4 卷I，│
│  │      │    │          │          │36分21秒│B:小朱今天有打電話給你│第231-32│
│  │      │    │          │          │        │  嗎?                 │頁      │
│  │      │    │          │          │        │A:沒有!               │        │
│  │      │    │          │          │        │B:今天沒打給你但是他有│        │
│  │      │    │          │          │        │  跟我說要打給你耶!   │        │
│  │      │    │          │          │        │A:沒打!               │        │
│  │      │    │          │          │        │B:沒打喔! 你是說要約他│        │
│  │      │    │          │          │        │  出來聊天喔?         │        │
│  │      │    │          │          │        │A:看他要怎樣啊! 啊給我│        │
│  │      │    │          │          │        │  說要延叫我幾天時間給│        │
│  │      │    │          │          │        │  他我也給他了, 現在看│        │
│  │      │    │          │          │        │  他要怎樣了!         │        │
│  │      │    │          │          │        │B:喔! 可能這條要解決啦│        │
│  │      │    │          │          │        │  …                  │        │
│  │      │    │          │          │        │A:嗯!                 │        │
│  │      │    │          │          │        │B:我今天有打給他他說要│        │
│  │      │    │          │          │        │  打給你!             │        │
│  │      │    │          │          │        │A:沒打啦!             │        │
│  │      │    │          │          │        │B:他跟我說打都沒通啦! │        │
│  │      │    │          │          │        │A:沒通因為我沒開機!   │        │
│  │      │    │          │          │        │B:ㄟ來去找你會剛好嗎? │        │
│  │      │    │          │          │        │A:不會剛好!           │        │
│  │      │    │          │          │        │B:阿不然這2天…       │        │
│  │      │    │          │          │        │A:若好我再打給妳啦!   │        │
│  │      │    │          │          ├────┼───────────┤        │
│  │      │    │          │          │99年6 月│A:喂!你過來多久會到?  │        │
│  │      │    │          │          │17日09時│B:你誰?               │        │
│  │      │    │          │          │22分26秒│A:我誰…我啊!         │        │
│  │      │    │          │          │        │B:啊? 喔喔喔! ㄟ我車朋│        │
│  │      │    │          │          │        │  友駛去咧!           │        │
│  │      │    │          │          │        │A:要怎樣?坐車來呀!    │        │
│  │      │    │          │          │        │B:坐車喔?你對面那喔!  │        │
│  │      │    │          │          │        │A:對面…              │        │
│  │      │    │          │          │        │B:我們常去那的嗎?     │        │
│  │      │    │          │          │        │A:還沒到那!           │        │
│  │      │    │          │          │        │B:卡晚一時好嗎? 因為我│        │
│  │      │    │          │          │        │  還要收一點，我身上只│        │
│  │      │    │          │          │        │  有一點…            │        │
│  │      │    │          │          │        │A:看你啊!             │        │
│  │      │    │          │          │        │B:嗯啦會卡晚一時一些錢│        │
│  │      │    │          │          │        │  給他們拿去了!       │        │
│  │      │    │          │          │        │A:好啊好!             │        │
│  │      │    │          │          │        │B:爐沒收靠近來我現在一│        │
│  │      │    │          │          │        │  點而已!             │        │
│  │      │    │          │          │        │A:好啊!               │        │
│  │      │    │          │          │        │B:就是那擋一點了!     │        │
│  │      │    │          │          │        │A:要多久?             │        │
│  │      │    │          │          │        │B:差不多要午後!       │        │
│  │      │    │          │          │        │A:喔好好好!           │        │
│  │      │    │          │          ├────┼───────────┤        │
│  │      │    │          │          │99年6 月│B:朋友我是兩齒，我到了│        │
│  │      │    │          │          │17日14時│                      │        │
│  │      │    │          │          │14分19秒│                      │        │
├─┼───┼──┼─────┼─────┼────┼───────────┼────┤
│19│附表三│16  │何吉正    │駱博厚    │99年2 月│A:喂…你有打電話給我  │99偵9967│
│  │編號1 │    │0000000000│0000000000│13日17時│B:我要喊她上去? …你叫│卷第30頁│
│  │      │    │          │          │15分30秒│  他拿給我            │        │
│  │      │    │          │          │        │A:我先拿4/1 給你一個  │        │
│  │      │    │          │          │        │  4/1 一個1           │        │
│  │      │    │          │          │        │B:你叫他左走出來就看得│        │
│  │      │    │          │          │        │  到怎會這樣          │        │
│  │      │    │          │          │        │A:我先叫他拿          │        │
│  │      │    │          │          │        │B:我叫他拿五萬給你    │        │
│  │      │    │          │          │        │A:你先止一下          │        │
│  │      │    │          │          │        │B:好咧                │        │
│  │      │    │          │          ├────┼───────────┤        │
│  │      │    │          │          │99年2 月│A:喂有較多            │        │
│  │      │    │          │          │13日17時│B:嗯                  │        │
│  │      │    │          │          │19分37秒│A:我從那多挖出…有比較│        │
│  │      │    │          │          │        │  多                  │        │
│  │      │    │          │          │        │B:有夠嗎              │        │
│  │      │    │          │          │        │A:盡量喬…你那等一下  │        │
│  │      │    │          │          │        │B:好                  │        │
│  │      │    │          │          ├────┼───────────┤        │
│  │      │    │          │          │99年2 月│A:喂，先一半          │        │
│  │      │    │          │          │13日17時│B:好                  │        │
│  │      │    │          │          │25分44秒│A:再給你一半          │        │
│  │      │    │          │          │        │B:好                  │        │
├─┼───┼──┼─────┼─────┼────┼───────────┼────┤
│20│附表三│17  │何吉正    │駱博厚    │99年2 月│A:喂                  │99偵9967│
│  │編號2 │    │0000000000│0000000000│15日07時│B:你閒咧沒            │卷第30頁│
│  │      │    │          │          │20分56秒│A:我在文山區          │        │
│  │      │    │          │          │        │B:沒我去找你          │        │
│  │      │    │          │          │        │A:ㄟ                  │        │
│  │      │    │          │          │        │B:我要拿一個…糖ㄚ    │        │
│  │      │    │          │          │        │B:我跟你說我要在一個你│        │
│  │      │    │          │          │        │  要半個給我再多加一個│        │
│  │      │    │          │          │        │A:另外那個…          │        │
│  │      │    │          │          │        │B:昨才拿不用…我在頂阿│        │
│  │      │    │          │          │        │  …你回打給我        │        │
│  │      │    │          │          │        │A:我知                │        │
├─┼───┼──┼─────┼─────┼────┼───────────┼────┤
│21│附表三│28  │潘逸樺    │駱博厚    │99年5 月│A:喂                  │99偵9967│
│  │編號3 │    │0000000000│0000000000│21日00時│B:你大ㄟ              │卷第33頁│
│  │      │    │          │          │19分37秒│A:在睡咧              │        │
│  │      │    │          │          │        │B:我要過去你跟他叫一下│        │
│  │      │    │          │          │        │A:你稍等（何吉正接話  │        │
│  │      │    │          │          │        │  ）                  │        │
│  │      │    │          │          │        │B:喂我現過去三個查牟  │        │
│  │      │    │          │          │        │A:好阿                │        │
│  │      │    │          │          │        │B:我直接過去我沒電    │        │
│  │      │    │          │          │        │A:好直接或打電話都可以│        │
│  │      │    │          │          │        │B:好                  │        │
│  │      │    │          │          ├────┼───────────┤        │
│  │      │    │          │          │99年5 月│A:喂                  │        │
│  │      │    │          │          │21日21時│B:你大ㄟ              │        │
│  │      │    │          │          │04分41秒│A:在睡咧              │        │
│  │      │    │          │          │        │B:叫一下              │        │
│  │      │    │          │          │        │A:安怎（何吉正接話）  │        │
│  │      │    │          │          │        │B:喂我現過去三個查牟  │        │
│  │      │    │          │          │        │A:好阿                │        │
│  │      │    │          │          │        │B:我直接過去我沒電    │        │
│  │      │    │          │          │        │A:好直接或打電話都可以│        │
│  │      │    │          │          │        │B:好                  │        │
├─┼───┼──┼─────┼─────┼────┼───────────┼────┤
│22│附表四│19  │潘逸樺    │駱博厚    │99年2 月│A:喂大ㄟ              │99偵9967│
│  │編號1 │何吉│0000000000│0000000000│26日00時│B:你們人在那…我人在上│卷第25頁│
│  │      │正、│          │          │10分50秒│  面                  │        │
│  │      │駱博│          │          │        │A:上面沒住            │        │
│  │      │厚共│          │          │        │B:我要男生            │        │
│  │      │犯  │          │          │        │A:我跑一趟            │        │
│  │      │    │          │          │        │B:你大ㄟ電話停話      │        │
│  │      │    │          │          │        │A:我不知              │        │
│  │      │    │          │          │        │B:如有新電話說一下    │        │
│  │      │    │          │          │        │A:好ㄚ                │        │
│  │      │    │          │          │        │B:你先給我那個        │        │
│  │      │    │          │          │        │A:我跟我大ㄟ說        │        │
│  │      │    │          │          ├────┼───────────┤        │
│  │      │    │          │          │99年2 月│A:大ㄟ你有辦法起來    │        │
│  │      │    │          │          │26日01時│B:我一個人怎麼過去    │        │
│  │      │    │          │          │14分56秒│A:我大ㄟ叫你來聊天    │        │
│  │      │    │          │          │        │B:你說我知道          │        │
│  │      │    │          │          │        │A:你有處理嗎（何吉正接│        │
│  │      │    │          │          │        │  聽）                │        │
│  │      │    │          │          │        │B:我也敢…出門坐輪椅…│        │
│  │      │    │          │          │        │A:那要怎麼辦          │        │
│  │      │    │          │          │        │B:明要去醫院開刀      │        │
│  │      │    │          │          │        │A:嗯                  │        │
│  │      │    │          │          │        │B:我說工作事…        │        │
│  │      │    │          │          │        │A:安排這禮拜可以…這樣│        │
│  │      │    │          │          │        │  才會大富…你只要那個│        │
│  │      │    │          │          │        │B:ㄟ叫阿華幫我拿起來一│        │
│  │      │    │          │          │        │  下                  │        │
│  │      │    │          │          │        │A:好                  │        │
├─┼───┼──┼─────┼─────┼────┼───────────┼────┤
│23│附表五│33  │駱博厚    │黃俊明    │99年5 月│A:喂                  │99偵9967│
│  │編號1 │    │0000000000│0000000000│9 日15時│B:我到咧              │卷第37頁│
│  │      │    │          │          │12分47秒│A:從前門              │        │
│  │      │    │          │          │        │B:好                  │        │
│  │      │    │          │          ├────┼───────────┼────┤
│  │      │    │          │          │99年5 月│A:喂                  │99偵9967│
│  │      │    │          │          │9 日23時│B:大ㄟ黑鬼欠你多少我叫│卷第39頁│
│  │      │    │          │          │20分07秒│  他拿給我            │        │
│  │      │    │          │          │        │A:好…你那多少        │        │
│  │      │    │          │          │        │B:一萬多              │        │
│  │      │    │          │          │        │A:一萬多你問阿利半個錢│        │
│  │      │    │          │          │        │  好沒如好要去拿咧    │        │
│  │      │    │          │          │        │B:好                  │        │
├─┼───┼──┼─────┼─────┼────┼───────────┼────┤
│24│附表五│35  │駱博厚    │黃俊明    │99年5 月│A:喂                  │99偵9967│
│  │編號2 │    │0000000000│0000000000│12日05時│B:老兄你誰在那…你有男│卷第42頁│
│  │      │    │          │          │27分19秒│  生嗎                │        │
│  │      │    │          │          │        │A:沒有你就不給我      │        │
│  │      │    │          │          │        │B:我車壞咧我用走路的  │        │
│  │      │    │          │          │        │A:為你買一下早餐      │        │
│  │      │    │          │          │        │B:好                  │        │
├─┼───┼──┼─────┼─────┼────┼───────────┼────┤
│25│附表六│10  │潘逸樺    │朱鐘盛    │99年3 月│B:我小朱，我現在來到三│99偵1101│
│  │編號1 │    │0000000000│0000000000│5 日00時│  民路水果這          │4 卷III，│
│  │      │    │          │          │20分32秒│A:你到了，等一下我過去│第12 頁 │
│  │      │    │          │          │        │B:好                  │        │
│  │      │    │          │          │        │                      │        │
│  │      │    │          │          │        │                      │        │
├─┼───┼──┼─────┼─────┼────┼───────────┼────┤
│26│附表六│11  │潘逸樺    │朱鐘盛    │99年3 月│A:喂                  │99偵1101│
│  │編號2 │    │0000000000│0000000000│8 日02時│B:我小朱…怎還沒到    │4 卷III，│
│  │      │    │          │          │3分39秒 │A:人去很久            │第11頁  │
│  │      │    │          │          │        │B:我這等很久          │        │
│  │      │    │          │          │        │A:你在等一下          │        │
│  │      │    │          │          ├────┼───────────┤        │
│  │      │    │          │          │99年3 月│A:喂                  │        │
│  │      │    │          │          │8 日02時│B:在門這              │        │
│  │      │    │          │          │11分38秒│A:剛走錯路            │        │
│  │      │    │          │          │        │B:好                  │        │
│  │      │    │          │          ├────┼───────────┤        │
│  │      │    │          │          │99年3 月│A:喂                  │        │
│  │      │    │          │          │8 日02時│B:怎沒看見            │        │
│  │      │    │          │          │25分57秒│A:它說開錯路你等一下  │        │
│  │      │    │          │          │        │B:喔                  │        │
│  │      │    │          │          │        │A:不好意思            │        │
│  │      │    │          │          ├────┼───────────┤        │
│  │      │    │          │          │99年3 月│A:到沒                │        │
│  │      │    │          │          │8 日02時│B:還沒                │        │
│  │      │    │          │          │34分16秒│A:搞甚麼**            │        │
│  │      │    │          │          │        │B:不好意思            │        │
│  │      │    │          │          ├────┼───────────┤        │
│  │      │    │          │          │99年3 月│A:喂你先回            │        │
│  │      │    │          │          │8 日02時│B:他找不到路          │        │
│  │      │    │          │          │37分45秒│A:我隨後到            │        │
│  │      │    │          │          │        │B:好                  │        │
├─┼───┼──┼─────┼─────┼────┼───────────┼────┤
│27│附表六│15  │潘逸樺    │朱鐘盛    │99年5 月│A:怎樣                │99偵1101│
│  │編號3 │    │0000000000│0000000000│9 日05時│B:喂你分好沒我半個鐘頭│4 卷III，│
│  │      │    │          │          │28分24秒│  過去                │第13 頁 │
│  │      │    │          │          │        │A:我怕說咧            │        │
│  │      │    │          │          │        │B:我番社這，我等一下過│        │
│  │      │    │          │          │        │  去                  │        │
│  │      │    │          │          │        │A:多久                │        │
│  │      │    │          │          │        │B:我現過去            │        │
│  │      │    │          │          │        │A:快一點              │        │
│  │      │    │          │          │        │B:好                  │        │
│  │      │    │          │          ├────┼───────────┤        │
│  │      │    │          │          │99年5 月│A:喂                  │        │
│  │      │    │          │          │9 日05時│B:我下成蘆橋          │        │
│  │      │    │          │          │58分30秒│A:哭夭到咧在打        │        │
│  │      │    │          │          │        │B:好                  │        │
│  │      │    │          │          ├────┼───────────┤        │
│  │      │    │          │          │99年5 月│A:嗯                  │        │
│  │      │    │          │          │9 日06時│B:我到咧              │        │
│  │      │    │          │          │01分03秒│A:等我一下            │        │
│  │      │    │          │          ├────┼───────────┤        │
│  │      │    │          │          │99年5 月│B:我到了。            │        │
│  │      │    │          │          │9 日06時│                      │        │
│  │      │    │          │          │13分32秒│                      │        │
├─┼───┼──┼─────┼─────┼────┼───────────┼────┤
│28│附表六│24  │潘逸樺    │駱博厚    │99年4 月│A:喂                  │99偵9967│
│  │編號4 │    │0000000000│0000000000│16日16時│B:喂去找你那天的那個  │卷第28頁│
│  │      │    │          │          │06分31秒│A:好好                │        │
│  │      │    │          │          │        │B:我到打給你          │        │
│  │      │    │          │          │        │A:好                  │        │
│  │      │    │          │          ├────┼───────────┤        │
│  │      │    │          │          │99年4 月│A:喂                  │        │
│  │      │    │          │          │16日17時│B:我到咧              │        │
│  │      │    │          │          │00分48秒│A:你兜位              │        │
│  │      │    │          │          │        │B:昨天那              │        │
│  │      │    │          │          │        │A:喂喂…              │        │
│  │      │    │          │          ├────┼───────────┤        │
│  │      │    │          │          │99年4 月│A:喂大ㄟ你過來一些    │        │
│  │      │    │          │          │16日17時│B:好那裡              │        │
│  │      │    │          │          │02分07秒│A:你過來一些看見過學校│        │
│  │      │    │          │          │        │  頭一間全家          │        │
│  │      │    │          │          │        │B:我我們吃麵那條在進去│        │
│  │      │    │          │          │        │  對不對              │        │
│  │      │    │          │          │        │A:對對                │        │
├─┼───┼──┼─────┼─────┼────┼───────────┼────┤
│29│附表七│34  │駱博厚    │黃俊明    │99年5 月│A:喂                  │99偵9967│
│  │編號1 │    │0000000000│0000000000│11日15時│B:大ㄟ黑鬼            │卷第41頁│
│  │      │    │          │          │02分10秒│A:走咧你有要過來      │        │
│  │      │    │          │          │        │B:還沒                │        │
│  │      │    │          │          │        │A:等你拿涼的過來      │        │
│  │      │    │          │          │        │B:好                  │        │
│  │      │    │          │          │        │A:涼的你知嗎          │        │
│  │      │    │          │          │        │B:好                  │        │
└─┴───┴──┴─────┴─────┴────┴───────────┴────┘
附表九：被告劉鳳萍所有扣案物品
┌──┬──────┬──┬──────┬───┬────────────────┐
│編號│物品名稱    │數量│驗餘總淨重  │所有人│沒收依據                        │
├──┼──────┼──┼──────┼───┼────────────────┤
│1   │海洛因      │2包 │0.4430公克  │劉鳳萍│毒品危害防制條例第18條第1 項前段│
├──┼──────┼──┼──────┼───┼────────────────┤
│2   │甲基安非他命│7包 │2.8646公克  │劉鳳萍│毒品危害防制條例第18條第1 項前段│
├──┼──────┼──┼──────┼───┼────────────────┤
│3   │海洛因包裝袋│2只 │            │劉鳳萍│刑法第38條第1項第2款、第3項     │
├──┼──────┼──┼──────┼───┼────────────────┤
│4   │甲基安非他命│7只 │            │劉鳳萍│刑法第38條第1項第2款、第3項     │
│    │包裝袋      │    │            │      │                                │
├──┼──────┼──┼──────┼───┼────────────────┤
│5   │分裝袋      │3包 │            │劉鳳萍│毒品危害防制條例第19條第1項     │
├──┼──────┼──┼──────┼───┼────────────────┤
│6   │分裝杓      │1支 │            │劉鳳萍│毒品危害防制條例第19條第1項     │
└──┴──────┴──┴──────┴───┴────────────────┘
附表十：被告潘逸樺所有扣案物品
┌──┬──────┬──┬──────┬───┬────────────────┐
│編號│物品名稱    │數量│驗餘總淨重  │所有人│沒收依據                        │
├──┼──────┼──┼──────┼───┼────────────────┤
│1   │甲基安非他命│1包 │0.0688公克  │潘逸樺│毒品危害防制條例第18條第1項前段 │
├──┼──────┼──┼──────┼───┼────────────────┤
│2   │甲基安非他命│1只 │            │潘逸樺│刑法第38條第1項第2款、第3項     │
│    │包裝袋      │    │            │      │                                │
├──┼──────┼──┼──────┼───┼────────────────┤
│3   │分裝袋(大)  │18包│            │潘逸樺│毒品危害防制條例第19條第1項     │
├──┼──────┼──┼──────┼───┼────────────────┤
│4   │電子磅秤    │4個 │            │潘逸樺│毒品危害防制條例第19條第1項     │
├──┼──────┼──┼──────┼───┼────────────────┤
│5   │iPHONE手機( │1支 │            │潘逸樺│毒品危害防制條例第19條第1項     │
│    │內含00000000│    │            │      │                                │
│    │06門號SIM卡 │    │            │      │                                │
│    │1 張 )      │    │            │      │                                │
├──┼──────┼──┼──────┼───┼────────────────┤
│6   │分裝袋(小)  │6個 │            │潘逸樺│毒品危害防制條例第19條第1項     │
├──┼──────┼──┼──────┼───┼────────────────┤
│7   │掌上型封口機│3個 │            │潘逸樺│毒品危害防制條例第19條第1項     │
└──┴──────┴──┴──────┴───┴────────────────┘
附表十一：被告何吉正所有扣案物品
┌──┬──────┬──┬──────┬───┬────────────────┐
│編號│物品名稱    │數量│驗餘總淨重  │所有人│沒收依據                        │
├──┼──────┼──┼──────┼───┼────────────────┤
│1   │海洛因粉末  │1包 │0.29公克    │何吉正│毒品危害防制條例第18條第1項前段 │
├──┼──────┼──┼──────┼───┼────────────────┤
│2   │海洛因碎塊  │1包 │3.59公克    │何吉正│毒品危害防制條例第18條第1項前段 │
│    │            │    │純度47.85%  │      │                                │
│    │            │    │純質淨重1.73│      │                                │
│    │            │    │公克        │      │                                │
├──┼──────┼──┼──────┼───┼────────────────┤
│3   │甲基安非他命│1包 │6.9278公克  │何吉正│毒品危害防制條例第18條第1項前段 │
├──┼──────┼──┼──────┼───┼────────────────┤
│4   │海洛因包裝袋│2只 │            │何吉正│刑法第38條第1項第2款、第3項     │
├──┼──────┼──┼──────┼───┼────────────────┤
│5   │甲基安非他命│1只 │            │何吉正│刑法第38條第1項第2款、第3項     │
│    │包裝袋      │    │            │      │                                │
└──┴──────┴──┴──────┴───┴────────────────┘
附表十二：被告駱博厚所有扣案物品
┌──┬──────┬──┬──────┬───┬────────────────┐
│編號│物品名稱    │數量│驗餘總淨重  │所有人│沒收依據                        │
├──┼──────┼──┼──────┼───┼────────────────┤
│1   │分裝杓      │2支 │            │駱博厚│毒品危害防制條例第19條第1項     │
├──┼──────┼──┼──────┼───┼────────────────┤
│2   │分裝袋      │48個│            │駱博厚│毒品危害防制條例第19條第1項     │
└──┴──────┴──┴──────┴───┴────────────────┘